---
title: "导论"
author: "Zeng"
date: "2019-12-10"
output:
  word_document: default
  html_document:
    df_print: paged
  pdf_document: default
css: ./style/markdown.css
autoEqnLabels: true
eqnPrefixTemplate: ($$i$$)
linkReferences: true
bibliography: [Bibfile.bib]
notice: '@*'
csl: ./style/chinese-gb7714-2005-numeric.csl
link-citations: true
---


```{r setup, echo=F}

################# 第 1 章 R 程序代码  ####################


knitr::opts_knit$set(root.dir = getwd())
knitr::opts_chunk$set(echo = FALSE, results = 'hide')
knitr::opts_chunk$set(warning = FALSE, message=FALSE)
```

```{r prepare}
rm(list=ls())
options(digits=4)
options(scipen=100)
graphics.off()
Sys.setlocale("LC_ALL", "Chinese")
```

\cleardoublepage

\pagestyle{emptypage}

\renewcommand{\chapterlabel}{导论}

# 导论 {-}

### 研究背景和意义

#### 研究背景

就我国目前的经济形式来看，如何防范化解系统性风险仍是当前最紧迫的事情^[2017年12月
20日召开的中央经济工作会议将防范化解重大风险列为今后3年决胜全面建成小康社会的三
大攻坚战之首，并明确“重点是防控金融风险”。]。根据2019年中央经济工作会议的相关指
示，要确保我国经济持续健康发展下去，必须要尽可能避免金融市场的反常波动，坚决做好
防范化解系统性风险的准备。同时，我国当前宏观经济增速近几年一直处于下降的趋势，而
且从国际经济状况来看，也面临着较为严峻的局势。特别地，对于我国金融市场来说，仍需
继续坚决贯彻国家供给侧结构性改革的任务，继续推动我国的市场化改革，在保证经济整体
稳定的前提下扩大开放力度，进一步加快建立并完善我国的特色社会主义高度现代化的经济
社会管理体系，确保当前我国社会经济稳定和可持续健康发展，为当前全面决胜小康社会这
一时间节点提供坚实基础。

近年来各金融部门的资产和信贷风险之间的协同流动不断增加，致使系统性金融风险呈现显
著的跨部门传导效应^[Adrian T, Brunnermeier M K. CoVaR[J]. Staff Reports,
2014,106(7): 1705–1741.], 这意味着如果只侧重于单个金融部门内部的风险传导，而忽视
了机构间的关联性，就可能低估相互依赖的金融机构对系统性金融风险的整体贡献，从而无
法正确衡量金融系统中的风险溢出效应^[Nikolaus H etl. Financial Network Systemic
RiskContributions[J]. Ssrn Electronic Journal.]。同时我国经济体制改革的政策对我
国金融业带来了两大显著影响：首先是促进以单一盈利业务为主的业务分业经营模式向包含
多种创新业务的混业经营模式逐渐转变；其次是推动金融不断创新，金融衍生产品快速发
展，不同类型的市场参与主体之间因此有了更加紧密的联系，进而导致证券市场中各个行业
板块结构日益复杂化，其关联性和依存性增加，使得证券市场发生系统性金融风险的可能性
及系统风险程度大大增加。

而且当系统性风险发生时，不仅影响金融机构自身的发展，影响所在行业的稳定，甚至会影
响国民经济乃至全球经济的稳定。不仅如此，系统性风险往往呈现较强的传染性，某一个体
受到系统性风险冲击时，会快速影响到其它个体。在股票价格的调节过程中，及时发现板块
间股价变动的联动性，也可以一定程度上避免受到板块间风险传染的影响。



#### 研究意义

从国内国外的经济状况看，我国当前金融体系内的系统性风险正在加速酝酿，但是部分金融
机构或部门对金融风险的防范意识相对淡薄，而且在直面风险时的管理水平较弱。同时"金
融机构'太大而不能倒'（'too big to fail'）的传统观念正逐步向'太关联而不能倒'
（'too interconnected to fail'）的思想转变"^[杨子晖等. 我国金融机构系统性金融风
险度量与跨部门风险溢出效应研究[J]. 金融研究, 2018(10): 19–37.]。正是由于证券市场
中的各行业板块的股价日趋呈现出交叉联动的特点，研究证券市场板块间风险传染路径、机
制以及风险相关
程度、影响力度，为政策制定及投资决定提供参考建议，成为一个日渐紧迫的任务，越来越
具有现实意义。

在金融风险管理领域内，由于金融风险具有显著的传染性，某一因素导致的行业重大经济损
失可能会通过各种渠道快速传染至其他行业，进而可能引发一种涉及整个经济体系的系统性
风险，本文关于证券市场金融行业间的相关性可为风险度量和风险管理提供有效建议和政策
指导。由于不同行业、不同企业间潜在的关系会反应在各股股票价格的变动上，因此对于板
块波动和板块间波动关联的深入研究有助于我们更准确地认识到在实体经济当中不同行业间
的经济关系以及这种关系对各个行业的直接或间接的影响程度。

而在投资领域内，投资者在进行投资时往往需要选择相关性较小的投资产品组成的资产组合
以规避风险的发生^[Markowitz H. Harry M. Markowitz[J]. Portfolio selection,
Journal of Finance, 1952, 7(1): 77-91.]。因此更深入的了解证券市场行业板块之间的
关联性，有利于投资者对如何构建合适的投资组合，如何研判市场规律起到一定的指导意
义。如果投资者忽视了个股间或者板块间的关联作用，就无法准确判断一个看似只会影响某
只个股或某个板块的突发性消息对整个证券市场可能带来的冲击，这就会在较大程度上损失
投资组合在未来盈利的稳健性。因此本文将首先通过CCA模型对我国证券市场金融各板块的
系统性风险进行度量，然后运用前沿的藤理论，将板块与板块组成一个整体，并且以Copula
为媒介，确定板块间风险的相关关系，进而对金融板块的风险传染进行分析探究。最终从投
资者和市场监管两个角度，提出相应的建议，为当下如何更有效防范化解系统性风险提供理
论依据。

### 国内外文献综述

#### 关于系统性风险定义的研究

从近年的文献看，当前关于系统性金融风险的定义尚没有一个统一的标准的定义，但大致可
分为四种：一是从金融系统的功能出发来定义系统性风险，代表学者为Minsky（1986）和
Billio（2012），他们认为系统
性金融风险是指突发性的、猛烈的金融事件极大地干扰了金融系统的正常的运行秩序，而由
此引致的信息延滞等将导致投资者的信心严重丧失，金融机构和金融市场的服务及资源配置
功能受到极大的冲击  [@mishkin1999international;@billio2012econometric]。二是从实体市场经济受危机影响的程度出发，这种定义也是国际经济
组织常用的定义（BIS，FSB，IMF（2011）；韩心灵等（2017），其认为
系统性金融风险产生的原因是在实体市场中的交易双方未能及时按照交易条款的规定履行自
己的责任和义务，损害了金融系统原本正常的投融资功能，并由此导致各经济体的经济发展
速度放缓甚至倒推以及居民生活满意度的降低 [@韩心灵2017]）。三是从金融危机对各经济体系的危害严重程
度出发，认为这种系统性金融风险会极大的冲击现有金融体系的稳定，而且其影响程度极
广，危害程度极深，可能对整个金融系统的正常运行都会带来巨大冲击，甚至会导致经济运
行紊乱（范小云等，2002） [@范小云2013]。四是从传染性的角度出发，认为系统性金融风险是由某一个突
发事件引起的，但由于不同金融机构、金融市场间的关联作用，导致该突发事件的危害通过
这一"关联作用"传递至其他金融机构乃至整个金融体系，引发一系列的经济破坏效应
（Kaufman（1996）；巴曙松等（2013）） [@kaufman1996bank;@巴曙松2013]。

#### 关于系统性风险量化方法的研究

国内外对系统性风险的量化方法主要包括以下三种：
1．综合指标法

综合指标法，即通过构建一个综合指标，来反应当前金融系统的系统性风险状况，主要包括
两个步骤，一是选取对系统性风险影响较大的指标，二是采取一定的统计方法对指标进行综
合，从而得到能够衡量当前系统性风险整体状况的指数。当指数高于某一阀值时即表明当前
时期系统性风险较高。由于方法原理明了清晰，因此综合指数法在实践中被广泛地运用。典
型案例如许涤龙等（2015）选择具有代表性的银行、股票和外部金融市场等宏观性指标为子
指标，在赋权法的基础上延伸出CRITIC赋权法，构建出针对我国经济情形下的金融压力指
标，并以该指标为基础对我国的系统性金融风险预警系统的建设提出了建议 [@许涤龙2015]。唐升等
（2018）则注重更宏观的指标，其使用熵值法综合处理了泡沫经济指标、外部资本冲击指
标、宏观经济运行指标、金融机构经营指标等四类金融风险指标，进而构建出我国的系统性
金融风险指标 [@唐升2018]。综上，关于综合指标法的应用主要是通过宏观、微观和市场三个层面构建子
系统指标。之后学者们在综合指标法中逐渐引入金融市场数据，完善了系统性风险测度和预
警的指标体系。但综合指数法的弊病在于其始终无法反应金融机构间的风险传染效应。

2．VaR 法

VaR法即风险价值法，最初由Baumol（1963）提出 [@baumol1963expected]。风险价值通俗的含义即在一给定的概率
水平下，一个金融资产在未来某一时期内出现的最大可能损失。该方法自提出后首次运用于
巴塞尔协议中，主要用来对金融资产的风险进行评价。此后，由于风险价值法计算简单、
且统计意义明确，因此在风险测度领域中得到了广泛的推广和使用。但从VaR的计算方法可
以看出，其也存在些许不足。因此学者后续对其进行了改进，主要包括条件风险价值CoVaR
和期望损失ES。条件风险价值CoVaR由Adrian等（2011）提出，一经提出便受到广泛关注，
其主要用于金融资产或投资组合一旦遭遇风险，其损失便会极大的情况 [@adrian2011]。在国内，大多数学
者选用条件风险价值法来测度系统性风险。赵树然等（2018）鉴于不同银行间可能存在较为
复杂的动态关系，因此其利用高频数据，构建了样本银行与金融系统之间的动态多条件
CoVaR模型 [@赵树然2018]。并以此为前提，提出了一个不同银行群体对整个银行体系系统性风险影响程度
的指标，从群体的角度探究了各个银行同金融系统之间的风险传染效应。但是CoVaR并非完
美，其存在两个关键的缺陷：一是整个金融体系的系统性风险并不直接简单等于运用该方法
度量的单个机构风险溢出之和；二是由于此方法基于高频数据，易造成尾部损失的总体严重
性信息缺失，从而使得尾端风险度量失准。由Artzner等（1999）提出的期望损失
（Expected Short fall）是对VaR的进一步改进，改进之处在于当预期损失可能超出VaR较
多时，VaR方法的风险预警功能将大幅降低，近乎失效，此时ES可明确给出超过临界风险值
的条件期望 [@artzner1999]。因此，许多学者指出与VaR相比，ES测度更具理论优势，在该方法下度量的风
险精度更高，更具价值。杨子晖等（2019）基于非线性的研究视角，通过构建预期损失指标
（ES）进一步考察了各部门间极端风险的非线性特征与金融风险的跨部门传染效应，并应用
相关的网络关联指标，对金融系统整体以及单个金融机构的极端风险的非线性关联展开分
析 [@杨子晖2019]。

3．相关违约法

相关违约法主要是通过研究系统内各组成单元的违约概率，然后以Copula函数为基础，估计
出整个系统的违约概率，该违约概率的大小即反应了系统性风险的严重程度。其中尤以CCA
方法最为典型。未定权益分析模型以布莱克-舒尔斯-墨顿期权定价模型为基础，由Gray加以
研究完善。该方法假设系统内各组成单元的预期损失服从GPD分布，通过非参的方法测量出
系统的联合期望损失，以此实现对系统性风险的精确测度。在国内，率先运用CCA模型的学
者是宫晓琳（2012），其以CCA模型为基础计算出我国各经济部门的负债市场价值和资产市
场价值，对我国近十年的宏观金融风险进行了风险测度，清晰准确地展示了我国在这段时间
内金融机构系统性风险的动态变化 [@宫晓琳2012]。宋凌峰等（2018）通过收集保险业样本股的资产负债表
数据和证券市场数据，考虑到经济数据往往具有时变性的特征，因此创造性的构建了MS-CCA
模型，并由此计算出个保险业样本股的违约距离，实证研究了引起保险行业系统性风险变化
的内生因素 [@宋凌峰2018]。综合比较以上系统性风险度量方法，可以发现，或有权益分析法具有如下显著
特点：一是CCA方法综合考虑了研究对象的财务数据和资本市场数据，具有一定的前瞻性；
二是CCA方法能够反映研究对象的系统性风险随时间变化的特征及趋势^[苟文均, 袁鹰, 漆鑫. 
债务杠杆与系统性风险传染机制——基于 CCA 模型的分析[J]. 金融研究, 2016 (3): 74-91.]。

#### 关于系统性风险传染效应测度方法的研究

目前国内外关于系统性风险传染效应测度方法可归纳为三种：统计模型法、尾部相关法和网
络模型法。

1．统计模型法

统计模型法即传统的统计计量模型，例如传统计量模型、向量自回归模型、Copula函数簇模
型等。王桂虎等（2018）以固定效应模型和面板logit模型为基础模型，构建了35个OECD样
本国家的保险行业资产负债流动性错配指数，并研究分析出该指数与金融危机之间的关系，
实证结果表明该指数同系统性风险之间具有显著的正相关关系 [@王桂虎2018]。郭娜等（2018）先通过因子
分析法构建出我国区域金融安全指数，然后将VAR模型与马尔科夫理论相结合，识别出在不
同经济时期，我国不同区域的系统性风险情况 [@郭娜2018]。喻开志等（2018）则从VAR模型衍生使用关
联性衡量方法（DY法）对汇率、房地产、股市和利差的关联性进行度量，并以此为基础探究
了国内金融系统性风险同短期国际资本流动之间的传染机制 [@喻开志2018]。叶五一等（2018）将Copula模
型与GAS模型相结合，从动态的角度研究了我国28个行业相互之间的动态相关关系及系统性
风险溢出的变化 [@叶五一2018]。

2．尾部分析法

尾部分析法主要包括∆CoVaR法、MES法和SRISK法，其核心思想是通过分析不同金融序列的尾
部相关性研究部门间系统性风险的传染效应。

（1）∆CoVaR法

∆CoVaR，即金融机构或部门在金融危机发生前后的条件在险价值CoVaR的差值，因此该指标
可以反映出其系统性风险贡献程度。而在研究过程中，可以通过将CoVaR和∆CoVaR结合的方
式，实时反映某一金融机构的系统性风险溢出水平。方意等（2018）通过计算∆CoVaR，并以
金融市场溢出效应的解析式为基础，分析出我国系统性风险在金融系统间溢出的渠道，并由
此将该系统性风险溢出过程划分为三个阶段，最后得出银行业、房地产市场及股票市场对系
统性风险的溢出效应有着显著影响的结论 [@方意2018]。张瑞等（2018）则考虑到金融机构资产收益率的
正负性可能对系统性风险的传染效应存在差异，因此其构建了非对称CoVaR模型，通过计算
平均溢出效应∆CoVaR估计我国上市银行对金融系统整体风险的溢出效应 [@张瑞2018]。

（2）MES 法

边际期望损失（MES）由Acharya、Engle和Richardson（2012）首次提出 [@acharya2012capital]。正如方法名称所
示，其计算的是期望损失的边际值。因此该指标也可以反映出其系统性风险贡献程度。例如
刘璐等（2016）选取了我国三家保险业龙头企业的股票收盘价数据，并放入DCC-GARCH 模型
中得出这三家保险公司的波动率函数，然后通过 MES方法，得出三家企业各自对保险业系统
性风险的贡献程度，最后总结了我国保险行业系统性风险的规律 [@刘璐2016]。

（3）SRISK法

SRISK是一种计算系统各组成单元对系统性风险的贡献程度的指标，最早由Brownlees，
Christian和Engle提出^[Brownlees C, Engle R F. SRISK: A conditional capital
shortfall measure of systemic risk[J]. The Review of Financial Studies, 2016,
30(1): 48-79.]，属于较为新颖的方法。其计算思路与MES法类似，但其综合考虑了负债规
模、资本比率、市值等因素，以金融危机发生时单个金融机构面临的预期资本缺
口作为风险指标。Laeven等（2016）在SRISK模型的基础上得到了系统性风险与银行规模成
正相关，但系统性风险会随着银行资本的增加而减少的结论 [@laeven2016bank]。肖崎等（2018）结合分析企业
经营状况时的杜邦分析法，同时由于研究对象银行的特殊性，将非利息收入占比、不良贷款
率等指标和国家GDP等指标纳入SRISK模型中，实证研究了我国商业银行在轻型化转型过程中
对银行业系统性风险的贡献程度 [@肖崎2018]。Varotto和Zhao(2018)同时使用了期望损失模型和SRISK模
型，探究了美国和欧洲银行2004---2012年机构层面的系统性风险，得出一般的系统性风险
主要受银行规模影响的结论，研究结果提示"大而不能倒"的机构应受到高度关注 [@varotto2018systemic]。陈湘鹏等
（2019）则从方法比较的角度考虑，综合使用了MES、SES、∆CoVaR和SRISK等方法测量我国
金融系统在微观角度下的系统性金融风险，比较各方法的结果来看，SRISK法作为我国微系
统性金融风险的测量方法更好 [@陈湘鹏2019]。

3．网络模型法

矩阵法和网络分析法是网络模型法中具有代表性的测度方法。该方法的核心在于利用所研究
多个部门间共通的数据搭建起合理的网络结构，以此达到真实模拟系统性风险传染路径。李
绍芳等（2018）从尾部风险和溢出效应的视角出发，利用2007～2017年中国上市金融机构数
据，基于动态尾部事件驱动网络模型构建了中国金融机构体系的关联网络，并在此基础上分
析了金融机构关联水平与系统性风险之间的关系 [@李绍芳2018]。李政等（2019）则使用TENET网络研究我
国经济金融系统中不同行业间的系统性风险传染效应 [@李政2019]。研究结论发现信息技术、房地产和材
料行业是整个TENET网络中核心的三个行业，并在研究结论中特别提到必须准确找到风险源
头以有效控制系统性风险。


### 研究内容和方法

#### 研究内容

本文可分为五个部分，各部分的主要内容如下：

第一部分是导论，主要是阐述当前我国的经济形势，探究板块间系统性风险传染的目的，其
他学者在相关领域的研究现状，本文整体的研究内容与方法。其中文献综述主要从系统性风
险的金融理论、系统性风险的量化、系统性风险传染效应测度三个角度对国内外文献进行了
归纳总结。

第二部分是对本文在研究过程中所涉及的模型进行介绍。首先对用于系统性风险测度的CCA
模型进行介绍，指明选用 CCA 模型的原因以及 CCA模型的计算方法；然后介绍 Copula 模
型的基本原理以及基于 Copula模型的相依性计量方法；最后介绍藤 Copula 的理论基础，
包括多元 Copula分解及常见的藤结构。

第三部分是以CCA模型为基础对金融各板块的系统性风险进行计算。但是在计算中，本文并
非直接使用板块指数等整体性指标计算板块的系统性风险，而是通过化整为零，先计算各板
块样本股的违约距离，再进行汇总得到板块的系统性风险，尽可能减小系统性风险测度过程
中存在的误差。基于CCA模型的计算原理，该部分先对计算时所需的指标进行处理。然后通
过R语言的nleqslv函数可以求解样本股以及所属版块的违约距离。最后对近十年金融板块的
系统性风险波动进行简要分析，寻找波动的原因并对整体趋势做一个评估。

第四部分是通过RVine-Copula模型分析金融板块间的系统性风险传染效应。该部分主要分为
两节：第一节是构建RVine-Copula模型，首先使用第三部分计算得到的各板块违约距离序列
通过经验分布函数转换为[0,1]上的均匀分布，然后以新序列为基础确定最优的R藤结构
形式，将金融板块的基本网络搭建出来，并进行相应的分析，最后确定并估计藤结构中节点
与节点间边的Copula类型及参数值，通过分析Copula的类型和相应的取值，分析板块间的上
尾相关性或下尾相关性；第二节是在第一节的基础上计算板块间的尾部相依系数、无条件
Kendall相关系数和条件Kendall相关系数，分析得到板块间系统性风险的传染效应。

第五部分是结论与建议。该部分主要总结了本文在实证研究过程得到的结论，并在此基础上
从投资者和市场监管两个角度，提出相应的建议，为当下如何更有效防范化解系统性风险提
供理论依据。


#### 研究方法

本文主要采用了文献研究法、描述性研究法和定量分析法。

本文通过运用文献研究法，首先对当前学术界对系统性风险的定义、形成因素以及影响因素
做了简要的介绍，先从整体上对系统性风险有一个基本的认识；然后对系统性风险的测度方
法进行梳理，通过比较不同学者，不同时期对系统性风险测度方法的研究，进一步的认识系
统性风险，并为本文对系统性风险的研究提供思路；最后转向对风险传染效应的文献研究
中，通过比较不同研究风险传染的模型，归纳总结各模型的特点和优势，确定最适合本文研
究思路的模型，并加以拓展创新。

在实证研究过程中，本文主要用到CCA模型和Copula模型。但在实际应用中，本文则将这两
个模型和藤结构有机结合起来，构建了CCA-Vine-Copula模型来测度各金融板块间系统性风
险的传染效应。首先通过CCA模型利用定量分析法进行计算，得到金融各板块样本股的违约
距离，进而汇总得到的板块整体的系统性风险；然后运用描述性研究法，对近十年以来各板
块的系统性风险进行分析，确定风险波动的原因；最后则是利用藤Copula模型，对板块间的
风险传染效应进行探究，利用定量分析法对藤结构、板块间Copula函数的形式和板块间尾部
相依系数、无条件Kendall系数与条件Kendall系数进行分析，尽可能全面的对金融板块间的
系统性风险传染有深刻的探究。

### 本文的创新点

本文将从以下两个方面进行创新：

1．目前国内学者在对行业信用风险进行度量时更多的是直接用行业整体的指标进行计算，
但是在计算时，相当于是先对行业样本股的相关指标求和，再通过模型的相应计算原理进行
计算。本文则是直接采用行业样本股的相关财务指标和市场数据计算个股的违约距离，然后
再通过加权平均个股的违约距离来指代整个行业的系统性风险，在一定程度上提高了对行业
系统性风险的测量精度。

2．在研究系统性风险传染时，国内学者更多的是研究两个主体间的风险传染，即使在研究
多个主体时，也主要是将多个主体两两匹配，对配对的主体进行相应的研究。本文则是运用
藤理论，通过藤结构将多个主体联系在一起，从系统的角度研究多个主体间的系统性风险传
染，尽可能避免了对金融系统的割裂。


\pagestyle{mpage}


<!-- # 参考文献 -->
[//]: # (\bibliography{Bibfile})

