---
title: "导论"
author: "Zeng"
date: "2019-12-10"
css: ./style/markdown.css
autoEqnLabels: true
eqnPrefixTemplate: ($$i$$)
linkReferences: true
bibliography: Bibfile.bib
notice: '@*'
csl: ./style/chinese-gb7714-2005-numeric.csl
link-citations: true
---


```{r setup, echo=F}

################# 第 1 章 R 程序代码  ####################


knitr::opts_knit$set(root.dir = getwd())
knitr::opts_chunk$set(echo = FALSE, results = 'hide')
knitr::opts_chunk$set(warning = FALSE, message=FALSE)
```

```{r prepare}
rm(list=ls())
options(digits=4)
options(scipen=100)
graphics.off()
Sys.setlocale("LC_ALL", "Chinese")
```

\cleardoublepage

\pagestyle{emptypage}

\renewcommand{\chapterlabel}{导论}

# 导论 {-}

## 研究背景和意义

### 研究背景

防范化解重大风险，特别是防控系统性金融风险被列为我国“三大攻坚战” 之首。根据2019年中央经济工作
会议相关精神，防范金融市场异常波动和共振，打好防范化解系统性风险这一重点战役，是保持经济持续健
康发展的重要保障。当前我国经济运行稳中有变、变中有忧，外部环境复杂严峻，经济面临下行压力。需市
场各主体坚决坚持稳中求进工作总基调，特别地，对于金融市场来说，需继续坚持以供给侧结构性改革为主
线，深化市场化改革、扩大高水平开放，加快建设现代化经济体系，保持经济持续健康发展和社会大局稳定，
为全面建成小康社会收官打下决定性基础。

近年来各金融部门的资产和信贷风险之间的协同流动不断增加，致使系统性金融风险呈现显著的跨部门传导效
应[^Adrian2014] ，这意味着如果只侧重于单个金融部门内部的风险传导，而忽视了机构间的关联性，就可能
低估相互依赖的金融机构对系统性金融风险的整体贡献，从而无法正确衡量金融系统中的风险溢出
效应[^NikolausFinancial]。随着我国经济体制改革不断深化，尤其是利率市场化改革的纵深推进,对我国金融
业带来了两大显著影响：首先是促进以单一盈利业务为主的业务分业经营模式向包含多种创新业务的混业经营模
式逐渐转变；其次是推动金融不断创新,金融衍生产品快速发展，不同类型的市场参与主体之间因此有了更加紧密
的联系，进而导致证券市场中各个行业板块结构日益复杂化，其关联性和依存性增加，使得证券市场发生系统性
金融风险的可能性及系统风险程度大大增加。

[^Adrian2014]: Adrian T, Brunnermeier M K. CoVaR[J]. Staff Reports, 2014, 106(7): 1705–1741.

[^NikolausFinancial]:Nikolaus H etl. Financial Network Systemic Risk Contributions[J]. Ssrn Electronic Journal.

而且当系统性风险发生时，不仅影响金融机构自身的发展，影响所在行业的稳定，甚至会影响国民经济乃至全
球经济的稳定。不仅如此，系统性风险往往呈现较强的传染性，某一个体受到系统性风险冲击时，会快速影响
到其它个体。在股票价格的调节过程中，及时发现板块间股价变动的联动性，也可以一定程度上避免受到板块
间风险传染的影响。


### 研究意义

我国现阶段系统性金融风险日益凸显，但相关市场主体的风险防范意识相对淡薄且风险管理水平较弱。
同时“金融机构‘太大而不能倒’（‘too big to fail’）的传统观念正逐步向‘太关联而不能倒’（‘too
interconnected to fail’）的思想转变[^杨子晖2018]”。正是由于证券市场中的各行业板块的股价日趋呈现出
交叉联动的特点，研究证券市场板块间风险传染路径、机制以及风险相关程度、影响力度，为政策制定及投资
决定提供参考建议，成为一个日渐紧迫的任务，越来越具有现实意义。

[^杨子晖2018]:杨子晖等. 我国金融机构系统性金融风险度量与跨部门风险溢出效应研究[J]. 金融研究, 2018(10): 19–37.

在风险管理领域，由于风险传染效应，某一金融行业的收益率损失会迅速传播到其他板块，从而引发系统性风
险，所研究股市行业的相关性可为风险度量和管理提供建议和指导。由于证券市场总是能够反映实体经济的运
行状况，股票价格的变动和互相影响往往是相关行业、企业之间的实际关联关系的具体反映。所以对于板块溢
出效应的研究能够很好地帮助我们认识实体经济当中，行业和地区之间不同的经济部门所处的经济关系，还有
一个行业或者地区的经济单位对不同行业、地区经济单位的影响作用。

在投资领域，根据马科维茨的理论，投资者在进行资产选择和组合的时候，需要考虑资产之间的相关性，要求
选择相关性较小的资产。因此研究股市行业板块之间的相关性也能指导投资者进行资产配置。投资机会的把握和投
资组合的构建都需要对不同股票之间的关联关系有非常清晰、全面的认识，如果仅把单个股票、板块孤立起来
加以研究和考察，则无法准确地判断新的市场信息对整个股票市场上不同板块的公司产生的总体影响，
这就会极大地削弱投资组合的盈利和避险能力。

因此本文将首先通过CCA模型对我国证券市场金融各板块的系统性风险进行度量，然后运用前沿的藤理论，将板块
与板块组成一个整体，并且以Copula为媒介，确定板块间风险的相关关系，进而对金融板块的风险传染进行分析
探究。最终得到的结论不仅将利于投资者根据板块的关联性做出最优的投资组合决策，而且可以为政策制定者和
市场监管者如何更有效防范系统性风险提供理论依据和实践指导。

## 国内外文献综述

### 关于系统性风险定义的研究

通过梳理有关系统性金融风险的文献可以发现，目前系统性金融风险的定义尚未形成共识，定义大致可以归纳为
四类：一是从传染性角度定义系统性金融风险，认为系统性金融风险是由单个事件引起的、并因机构之间的紧密
关联将其引发的一系列破坏扩散至其他金融机构和市场（Kaufman（1996） [@kaufman1996]；巴曙松等（201
3）[@巴曙松2013]）。二是从金融危机导致的危害程度定义，认为系统性金融风险不仅仅是影响一两个金融机构
稳定性的事件，它的负面影响是巨大的、全局的，整个金融体系的运行机制都可能因受到冲击而紊乱（范小云等
，2002）[5]。三是从危机对实体经济影响的角度定义，认为系统性金融风险是由于金融市场参与者未能按照合同
要求及时履行义务，损害了金融机构和市场正常的融资、信贷功能，并造成各国经济增长速度放缓和社会福利水
平等下降（BIS,FSB,IMF（2011）[@board2011]；韩心灵等（2017）[@韩心灵2017] ）。四是从金融机构或金融
市场功能的角度来定义，认为系统性金融风险是指极端金融事件的突发扰乱了金融市场正常的运行秩序，信息的
延迟和错乱导致金融体系内的重要经济价值受损和参与者信心受到严重打击，金融机构的服务功能和金融市场的
资源配置功能部分或全部丧失（Minsky（1986） [@minsky1986]；Billio（2012）[@billio2012] ）。系统性
金融风险具有潜在性、传染性、负外部性、内生性和顺周期性等特征，并伴随着金融机构和金融市场的演化升级
而日趋复杂和隐匿。作为经济建设和维护国家金融安全的核心内容，守住不发生系统性金融风险并着力提升金融
服务实体经济能力。

### 关于系统性风险量化方法的研究

国内外对系统性风险的量化方法主要包括以下三种：

（1）综合指标法

综合指标法，即通过构建子系统指标，综合衡量当前金融体系风险综合状况的方法，主要包括两个步骤，一是选取
对系统性风险影响较大的指标，二是采取一定的统计方法对指标进行综合，从而得到能够衡量当前系统性风险整体
状况的指数。当指数高于某一阀值时即表明当前时期系统性风险较高。由于综合指数结构法明了清晰，并且运用较
为灵活、可简可繁，因此在实践中被广泛运用。许涤龙等（2015）基于CRITIC赋权法，通过选取银行、房地产、
股票市场和外部金融市场等四个市场的宏观性指标，构建金融压力指数FSI，对我国的系统性金融风险进行测
度[@许涤龙2015]。唐升等（2018）选择宏观经济运行指标、金融机构经营指标、泡沫经济指标和外部资本冲击
指标等四类指标通过熵值法构建了我国系统性金融风险指标，对我国的系统性金融风险预警系统的建设提出了
建议[@唐升2018]。综上，关于综合指标法的应用主要是通过宏观、微观和市场三个层面构建子系统指标。之后
学者们在综合指标法中逐渐引入金融市场数据，完善了系统性风险测度和预警的指标体系。但综合指数法的弊病
在于其始终无法体现金融机构间的风险传染效应。

（2）VaR法

 VaR，即在险价值。由Baumol（1963）[@baumol1963]第一次提出，在给定置信水平和持有期下，基于股票市场数
 据估计单个头 寸或投资组合在常态市场环境中可能面临的最大损失。该方法在巴塞尔协议Ⅰ得到首次官方运用，
 主要用以评估 资产、利率和汇率等金融风险。此后，VaR方法因其操作简便、易于推广和标准化，在风险测度中
 得到了广泛的运用。但从VaR的计算方法可以看出，其存在些许不足。因此学者后续对其进行了改进，改进后的计
 算方式主要 有两种：条件风险价值CoVaR和期望损失ES。条件风险价值（CoVaR，Conditional VaR）由Adrian等
 （2011）[@adrian2011]提出，一经提出便受到广泛关注，其主要用于度量投资组合在危机或高风险情况下面临的
 损失。在国内，CoVaR属于系统性风险测度的主流方法。赵树然等（2018）基于异质市场假说，利用高频数据构造
 了多银行和系统间多元联合分布过程，并将银行间的动态联系纳入考虑，构建高频动态多条件CoVaR模型及基于此
 的群体性系统性风险贡献指标，从群体分析视角出发,研究了不同商业银行群体对金融体系的风险溢出效
 应[@赵树然2018]。但是CoVaR并非完美，其存在两个关键的缺陷：其一，整个金融体系的系统性风险并不能直接
 与运用该方法度量的单个机构风险溢出之和划等号；其二，由于此方法基于高频数据，易造成尾部损失的总体严
 重性信息缺失，从而使得尾端风险度量失准。由Artzner等（1999）[@artzner1999]提出的期望损失
 （Expected Shortfall）是对VaR的进一步改进，改进之处在于当损失超出估计值时，VaR方法失效，而此时ES可
 明确给出VaR无法度量的条件期望。因此，许多学者指出与VaR相比，ES测度更具理论优势，在该方法下度量的风
 险精度更高，更具价值。杨子晖等（2019）基于非线性的研究视角，通过构建预期损失指标（ES）进一步考察了
 各部门间极端风险的非线性特征与金融风险的跨部门传染效应，并应用相关的网络关联指标，对金融系统整体以
 及单个金融机构的极端风险的非线性关联展开分析[@杨子晖2019]。

（3）相关违约法

相关违约法的主要思想是基于Copula函数通过对单个机构违约概率的分析估计总体违约概率。CCA是其中运用最为
普遍的一个方法。未定权益分析（ContingentClaimsAp-proach，CCA）模型以期权定价公式为基础，由Gray[@Gray2006A]加以完
善[@gray2002new]。该方法假设单个机构的期望损失服从广义极值分布，采用一种非参的依赖性度量
方法演绎出联合期望损失，以此考查系统性风险。经由Gray、Jobst等人的改进，CCA得到了巨大的发展和广泛的运
用。在国内，宫晓琳（2012）属于第一批运用CCA方法的学者，其在汇集、处理与整合编制多方数据的基础上，通
过建立国民经济机构部门层面的风险财务报表，测度了2000—2008年我国的宏观金融风险，并直观展示和分析了该
期间国民经济各机构部门风险敞口的动态演变情况[@宫晓琳2012]。宋凌峰等（2018）基于资产负债表数据和资本
市场数据, 将马尔科夫区制转移模型同CCA模型结合，以计算的违约距离作为保险业系统性风险的测度指标,对保险
业系统性风险中内部脆弱性和外部经济波动影响进行度量，研究引起保险行业系统性风险变化的内生因
素[@宋凌峰2018]。与其他方法相比, 或有权益分析法 (CCA)具有明显优势:一是CCA综合了资产负债数据
和前瞻性的股票市场数据，而尾部度量法依赖于金融市场数据，资产负债信息捕捉不足;二是CCA能够刻画风险指标
周期更新的时变特征，及时反映系统性风险内生性的变化趋势[@gray2010]。

### 关于系统性风险传染效应测度方法的研究

目前国内外关于系统性风险传染效应测度方法可归纳为三种：统计模型法、尾部相关法和网络模型法。

（1）统计模型法

统计模型法即传统的统计计量模型，例如空间计量模型、VAR模型、Copula函数簇法等。王桂虎等（2018）运用双
向固定效应模型和面板logit模型对35个OECD国家的保险业资产负债流动性错配指数和系统性金融风险之间的关
系进行了实证检验，结果表明保险业资产负债流动性错配指数与金融危机之间呈现显著的正相关关系[@王桂虎2018]
。郭娜等（2018）先通过因子分析法构建出我国区域金融安全指数，然后将VAR模型与马氏链结合，识别出不同时
期我国区域金融安全所处的状态[@郭娜2018]。喻开志等（2018）则从VAR模型衍生使用关联性衡量方法（DY法）
对短期国际资本流动、汇率、房地产、股市和利差等五个成分的金融系统，从理论和系统关联性角度对短期国际
资本流动与国内金融市场间相互影响机制进行了深入分析[@喻开志2018]。叶五一等（2018）将Copula模型与GAS
模型相结合，从动态的角度对我国28个行业的动态相关关系和系统性风险溢出变化趋势进行了探究[@叶五一2018]。

（2）尾部分析法

尾部分析法主要包括$\Delta$CoVaR法、MES法和SRISK法，其核心思想是通过分析不同金融序列的尾部相关性研究部门间
系统性风险的传染效应。

a.$\Delta$CoVaR法

$\Delta$CoVaR即系统性风险贡献，通常定义为金融机构在危机状态下的条件在险价值CoVaR与它在正常状态或基准状态的
条件在险价值CoVaR之差，用以测度金融机构在某一时点下可能的风险事件对整个金融系统潜在的风险溢出的大小。
通过将CoVaR和$\Delta$CoVaR结合，能够实时反映金融机构可能的风险事件对整个金融系统潜在的风险溢出水平。方意等
（2018）通过计算$\Delta$CoVaR将我国银行业系统性风险分为三个阶段，并根据金融市场溢出效应的解析式进行溢出效应
的渠道识别，发现房地产市场、股票市场以及银行对系统性风险的溢出效应发挥着关键性作用[@方意2018]。张瑞
等（2018）针对金融机构总资产正、负收益率对系统性风险溢出效应的不同影响，构建非对称CoVaR模型，通过计
算平均溢出效应$\Delta$CoVaR估计我国上市银行对金融系统整体风险的溢出效应[@张瑞2018]。

b.MES法

边际期望损失（MES）是Acharya、Engle和Richardson（2012）[@acharya2012]基于传统期望损失（ES）提出的一
个新概念，其度量的是在市场收益率出现极端下跌情形时金融机构的系统性风险贡献。刘璐等（2016）以三家中国
内地上市的保险公司——中国平安、中国人寿和中国太保的股票收盘价数据，基于MES方法并运用DCC-GARCH模型得出
三家公司的系统性风险贡献度，对我国保险行业系统性风险的规律做了归纳总结。

c.SRISK法

SRISK即系统性风险贡献度，最早由Brownlees，Christian和Engle[@brownlees2016]提出，属于较为新颖的方法。
其计算思路与MES法类似，但其综合考虑了负债规模、资本比率、市值等因素，以金融危机发生时单个金融机构面
临的预期资本缺口做为风险指标。Laeven等（2016）基于SRISK等方法研究了银行规模及资本与系统性风险之间的
关系，得出了系统性风险随着银行规模的增加而增加，并且与银行资本呈负相关的结论[@Laeven2016]。Varotto 
和Zhao(2018)采用了 SRISK 和 ES 等合成的综合性指标，考察了2004年至2012年美国和欧洲银行机构层面
的系统性风险，分析表明一般的系统性风险指标主要受银行规模的影响，这意味着风险监管体系需要高度关注“大
而不能倒”的机构[@Varotto2017]。肖崎等（2018）通过选择资产周转率、非传统生息资产占比、非利息收入占比、
不良贷款率、资产收益率、权益乘数、GDP等指标构建SRISK模型，实证检验了我国商业银行轻型化转型对系统性风
险的影响[@肖崎2018]。陈湘鹏等（2019）综合比较了MES、SES、$\Delta$CoVaR和SRISK等方法测度微观层面系统性金融
风险，认为SRISK更适合作为我国微观层面金融体系系统性金融风险的测量方法[@陈湘鹏2019]。

（3）网络模型法

矩阵法和网络分析法是网络模型法中具有代表性的测度方法，这类方法通过测度单个部门网络中所累计的风险确认
危机状况，其主要路径是通过利用部门间相互敞口和交易数据建立网络，对各类网络形状模拟风险传染情况。李绍
芳等（2018）从尾部风险和溢出效应的视角出发,利用2007～2017年中国上市金融机构数据，基于动态尾部事件驱
动网络模型构建了中国金融机构体系的关联网络，并在此基础上分析了金融机构关联水平与系统性风险之间的关
系[@李绍芳2018]。李政等（2019）通过构建TENET行业间系统性风险溢出网络发现信息技术、房地产和材料行业是
整个经济金融关联网络中最具系统重要性的3个行业，并指出防范系统性风险时一定需要找准风险源头[@李政2019]。

## 研究内容和方法

### 研究内容

本文共分为五个部分，各部分的主要内容如下：

第一部分是引论，包括论文研究背景与意义、文献综述、研究内容与方法以及研究的创新之处。其中文献综述主要从系统性风险的金融理论、系统性风险的量化、系统性风险传染效应测度三个角度对国内外文献进行了归纳总结。

第二部分是对本文在研究过程中所涉及的模型进行介绍。首先对用于系统性风险测度的CCA模型进行介绍，指明选用CCA模型的原因以及CCA模型的计算方法；然后介绍Copula模型的基本原理以及基于Copula模型的相依性计量方法；最后介绍藤Copula的理论基础，包括多元Copula分解及常见的藤结构。

第三部分是以CCA模型为基础对金融各板块的系统性风险进行计算。但是在计算中，本文并非直接使用板块指数
等整体性指标计算板块的系统性风险，而是通过化整为零，先计算各板块样本股的违约距离，再进行汇总得到板块
的系统性风险，尽可能减小系统性风险测度过程中存在的误差。基于CCA模型的计算原理，该部分先对计算时所需
的指标进行处理，主要包括无风险利率的选取、股权市场价值和债权账面价值的计算以及股权波动率的计算。
然后通过R语言的nleqslv函数求解样本股的资产市场价值及其波动率，进而得到样本股以及所属版块的违
约距离。最后对近十年金融板块的系统性风险波动进行简要分析，寻找波动的原因并对整体趋势做一个评估。

第四部分是通过RVine-Copula模型分析金融板块间的系统性风险传染效应。该部分主要分为两节：第一节是构
建RVine-Copula模型，首先使用第三部分计算得到的各板块违约距离序列通过经验分布函数转换为[0,1]上的
均匀分布，然后以新序列为基础确定最优的R藤结构形式，将金融板块的基本网络搭建出来，并进行相应的分
析，最后确定并估计藤结构中节点与节点间边的Copula类型及参数值，通过分析Copula的类型和相应的取值，
分析板块间的上尾相关性或下尾相关性；第二节是在第一节的基础上计算板块间的尾部相依系数、无条件Kendall相关系数和
条件Kendall相关系数，分析得到板块间系统性风险的传染效应。

第五部分是本论文的结论与建议。该部分总结了理论和实证分析得出的结果，在此基础上为投资者的投资组合决策和防范系统性风险的监管政策提供了一定的理论依据和实践指导。

### 研究方法

本文主要采用了文献研究法、描述性研究法和定量分析法。

本文通过运用文献研究法，首先对当前学术界对系统性风险的定义、形成因素以及影响因素做了简要的介绍，
先从整体上对系统性风险有一个基本的认识；然后对系统性风险的测度方法进行梳理，通过比较不同学者，不同
时期对系统性风险测度方法的研究，进一步的认识系统性风险，并为本文对系统性风险的研究提供思路；最后转向
对风险传染效应的文献研究中，通过比较不同研究风险传染的模型，归纳总结各模型的特点和优势，确定最
适合本文研究思路的模型，并加以拓展创新。

在实证研究部分，本文主要用到的基础模型有CCA模型和Copula模型。但在实际应用中，本文则将这两个模型
和藤结构有机结合起来，构建了CCA-Vine-Copula模型来测度金融板块间系统性风险的传染效应。首先通过CCA
模型利用定量分析法计算出金融各板块样本股的违约距离，进而汇总得到的板块整体的系统性风险；然后
运用描述性研究法，对近十年以来各板块的系统性风险进行分析，确定风险波动的原因；最后则是利用藤Copula
模型，对板块间的风险传染效应进行探究，综合利用定量分析法和描述性研究法，对藤结构、板块间Copula
函数的形式和板块间尾部相依系数、无条件Kendall系数与条件Kendall系数进行分析，尽可能全面的对金融板块间的系统性风
险传染有深刻的探究。

## 本文的创新点

本文将从以下两个方面进行创新：

一、目前国内学者在对行业信用风险进行度量时更多的是直接用行业整体的指标进行计算，但是在计算时，相当于是先对行业样本股的相关指标求和，再通过模型的相应计算原理进行计算。本文则是直接采用行业样本股的相关财务指标和市场数据计算个股的违约距离，然后再通过加权平均个股的违约距离来指代整个行业的系统性风险，在一定程度上提高了对行业系统性风险的测量精度。

二、在研究系统性风险传染时，国内学者更多的是研究两个主体间的风险传染，即使在研究多个主体时，也主要是将多个主体两两匹配，对配对的主体进行相应的研究。本文则是运用藤理论，通过藤结构将多个主体联系在一起，从系统的角度研究多个主体间的系统性风险传染，尽可能避免了对金融系统的割裂。


\pagestyle{mpage}


<!-- # 参考文献 -->
[//]: # (\bibliography{Bibfile})

