---
title: "结论"
author: "Jin"
date: "2019-04-15"
css: ./style/markdown.css
autoEqnLabels: true
eqnPrefixTemplate: ($$i$$)
linkReferences: true
bibliography: Bibfile.bib
notice: '@*'
csl: ./style/chinese-gb7714-2005-numeric.csl
link-citations: true
---

```{r setup, echo=F}

################# 第 8 章 R 程序代码  ####################


knitr::opts_knit$set(root.dir = getwd())
knitr::opts_chunk$set(echo = FALSE, results = 'hide')
knitr::opts_chunk$set(warning = FALSE, message=FALSE)
```

```{r prepare}
rm(list=ls())
options(digits=4)
options(scipen=100)
graphics.off()
Sys.setlocale("LC_ALL", "Chinese")
```

# 结论

## 结论

众所周知，波动性是金融时间序列最为重要特征之一，也是个人投资、企业决策和政府调控的重要影响因
素之一。而波动率作为金融交易的关键因素之一，是以资产收益率的条件方差为研究目标。研究波动变化
规律可以为风险管理、投资组合、金融衍生品定价以及金融监管等提供重要依据。本文提出一种综合利用
日数据和日内高频数据预测风险资产价格波动的模型，采用t分布作为日收益和已实现波动的分布，以期更
为充分和灵活地捕捉分布厚尾性；波动模型设定采用观测驱动方法中的得分驱动方法，有效提高了模型对
数据生成过程的逼近效率。

GAS模型是状态空间模型，属于观测驱动模型，与其他观测驱动模型最大的区别在于充分利用了分布的信
息来构建时变参数演化过程，其参数更新过程包含了数据本身密度函数相关信息，能够更好的描述各类模
型参数的时变运动特征。GAS模型及其变体的驱动机制是似然函数的得分函数。它结合了捕捉不对称和偶
尔的跳跃检测的能力，利用GAS模型可以构造出一系列新的时变波动模型。在本文中，先对残差序列提取
自相关得到ARMA（1，1）模型，再利用似然比检验也可以证明此时时变参数中不受位置参数影响，同时结
合以往文献中多用尺度参数作为时变参数，以及是为了和GARCH类模型进行比较，于是直接通过学生-t分布
的尺度直接模拟波动性。

实证结果显示，GAS-t模型的参数设定的合理性，使其对收益率波动动态变化的描述和刻画更接近实际，不
仅在数量指标，例如AIC、BIC、LLK上比其他GARCH类模型优秀，而且参数也都通过了显著性检验，同时具有
较高的样本内拟合能力和更强的样本外预测能力，同时可以很好地描述黄金期货收益率序列表现出的肥尾和
时变波动特征，在边缘分布拟合和风险预测上都表现出明显优势，为有关理论研究和市场应用提供了新的工
具。在动态风险预测方面，GAS模型可以提供一定的借鉴。最终本文得出GAS-t模型在刻画黄金期货收益率的
时变波动时最优，并且在1%和5%的显著性水平下VaR和ES均能极好的测度风险，在99%置信水平下，实际损失
超过VaR的次数有两次，而超过ES的仅有1次，ES可以更为准确地估计极端风险。

GAS模型具有一般性，只要可以计算参数条件下观测密度相对于时变参数的得分即可建模。特别的是，只要
给出过去信息和随机参数变量，即可进行极大似然估计，克服了时变参数建模的主观性且容易推广到高维函
数形式。因此，在后续研究中，对于从业人员而言，新的具有动态形状参数的GAS模型可以提供黄金期货市场
波动对金融衍生品定价的精确估计和预测，以及其他经典风险度量指标，如风险价值(VaR)和预期亏空(ES)[@Rasaki2018]。对于政府而言，我国黄金期货价格序列存在显著的长记忆性和波动聚集效应，因此政府在制定和实施黄
金期货相关政策时，既要考虑维持市场的稳定性，也要考虑政策期限结构的连续性和时效性。


## 不足与展望

在研究过程中难免存在一些不足和遗憾，需要进一步的研究和改善，这也是今后进一步努力的方向：

第一，本文的研究对象仅基于单期模型，针对波动很大的部分时间段，未来可将其拓展为多阶段多区制的优
化模型，结合马尔科夫链采用马尔科夫区制转换GARCH模型（MS-GARCH）等模型，对高波动和低波动时期分别
拟合不同的GARCH模型来进一步优化。

第二，GAS理论在时变参数建模领域具有广阔的应用前景，可以用于计数、持续期、强度、波动和相关性等方面
的动态化建模，在投资组合研究或者金融市场联动分析时，可以将GAS类模型用于刻画Copula的时变参数演化方
程，能更好地描述资产间的时变相关结构，从而提高风险度量模型的测度精度和投资组合的表现。从模型的预测
效果上看，对于黄金期货而言，模型的预测效果明显优于传统模型，能准确地预测中国黄金期货的波动率以及风
险。同时，这个结果不仅限于黄金期货，还可类推至别的行业，例如其他贵金属或者股票市场等。

第三，可以把黄金期货主力合约的持仓量和成交量作为解释变量引入波动性模型的方差回归等式当中，成交量可
以反映市场信息多少，成交量的增加会使黄金期货市场波动性增加，而投资者持有合约数量可以反映市场深度，
投资者持有合约总数对于中国黄金期价波动具有一定吸收作用，结合成交量和持仓量共同作用结果可以探究平仓
交易和换手交易对黄金期货市场波动作用。


\cleardoublepage

\pagestyle{emptypage}

\renewcommand{\chapterlabel}{\bibname}

<!-- # 参考文献 {-} -->
[//]: # (\bibliography{Bibfile})

