---
title: "结论"
author: "Zeng"
date: '2019-12-10'
css: ./style/markdown.css
autoEqnLabels: true
eqnPrefixTemplate: ($$i$$)
linkReferences: true
bibliography: Bibfile.bib
notice: '@*'
csl: ./style/chinese-gb7714-2005-numeric.csl
link-citations: true
---

```{r setup, echo=F}

################# 第 8 章 R 程序代码  ####################


knitr::opts_knit$set(root.dir = getwd())
knitr::opts_chunk$set(echo = FALSE, results = 'hide')
knitr::opts_chunk$set(warning = FALSE, message=FALSE)
```

```{r prepare}
rm(list=ls())
options(digits=4)
options(scipen=100)
graphics.off()
Sys.setlocale("LC_ALL", "Chinese")
```

# 结论及建议

### 研究结论

本文首先通过CCA模型计算出所研究板块样本股的违约距离，再以各样本股的资产市场价值为权重计算出各板块的加
权违约距离，并以此作为度量各板块系统性风险的指标。在此基础上，使用各板块系统性风险序列拟合RVine-Copula
模型，经过最优藤结构选取，最优Copula形式选取，得到金融板块的风险传染结构图，通过计算各节点间的尾部相依
系数和Kendall's $\tau$相关系数分析金融板块间的系统性风险传染效应及传染强度。在研究过程中得出以下研究结
论：

（1）从各板块的系统性风险指标来看，虽然各板块的系统性风险在2015年前均处于较稳定的状态，但实际上证券市
场积累的杠杆、配资已经十分庞大，所以当证监会宣布彻查场外配资时，所有金融板块的系统性风险在2015年下半年
都有了显著的增加，其中尤以券商信托板块最为严重。不过随着国家政策的逐步推进，整个市场也从加杠杆的疯狂中
冷静下来，所以从2016年起各板块的风险指标均有了显著的好转。但是各板块的风险指标在2018年至2019年6月虽然
已经回归至均衡状态，但其波动浮动相较前五年依然有明显的增大，其原因有以下三个：一是我国面临较大的经济下
行压力，GDP增速持续下降，二是监管层出于提高市场活跃性所对IPO审核的放松，反而增加了整个板块的系统性风
险，三是股市行情的一路下跌，投资者对市场的信心始终无法恢复。纵观近十年系统性风险指标的变化，可以看出每
一次大的变化都是由相关国家政策的颁布或施行所导致，表明我国证券市场受政策的影响十分明显，市场的自主性较
差，属于典型的“政策市”。

（2）从板块间的风险传染来看，在藤结构的第一棵树中，券商信托板块处于核心节点的位置，而银行板块处于整个
结构的边缘位置，仅与保险板块有连接，表明券商信托板块属于金融板块中的风险核心，并且从Copula的类型来说，
券商信托板块与其他板块间均为对尾部变化比较敏感的Copula形式，说明当券商信托板块出现系统性风险损失时，其
他板块都有可能受到系统性风险的感染。而在藤结构的第二、三、四棵树中，板块间均通过条件板块进行连接，可以
发现当存在条件板块时，原始板块间的相关系数均有所下降，可以推断出条件板块的催化作用。而在所有的条件板块
中，券商信托板块出现的次数最多，保险板块其次，而多元金融板块和银行板块在藤结构中未出现过作为条件板块的
情况，再次表明券商信托板块是金融板块系统性风险传染过程中的关键点。


### 政策建议

基于本文研究过程中得到的结论，提出如下政策建议：

（1）充分考虑市场基础，做好多部门政策协调工作。在对各板块的系统性风险指标分析时
发现，系统性风险突变的背后可能都有一项重大国家政策的颁布或实施，充分体现出我国政
策市的特点，因此监管部门在制定相关政策时应当在充分考虑政策对市场稳定性、金融活力
等因素的影响程度的前提下，达到对市场监管的目标，同时应当尽早做好多部门监管政策协
调工作，确保各监管部门统一口径，实现金融资源的充分利用。

（2）加强券商信托行业监管力度，控制系统性风险传染。在分析板块间传染效应时发现，
券商信托板块始终处于系统性风险的核心点，且在以条件板块为分析维度时，券商信托板块
作为条件板块的次数也最多，表明该板块往往也起着风险催化剂的作用。鉴于此，监管部门
可适度加强对券商信托行业的政策管控力度，在不引起整个行业剧震的前提下，尽可能避免
券商信托板块黑犀牛事件的发生，从源头上控制系统性风险在金融板块间的传染。

（3）增强微观主体活力，以政策连续提振市场信心。在国家逐步推进“三去一降一补”政
策的过程中，可以发现，整个金融市场的系统性风险有明显的减弱，但近两年随着政策的完
全落地，金融板块系统性风险指标的波动性也逐渐增强，市场活跃度也不及以前。因此政府
需要通过连续性的政策调动投资者的信心，增强市场活性，推动证券市场的平稳发展。

### 研究展望

本文在以下几个方面尚存些许的不足：

（1）二元Copula理论现在已经发展的较为成熟，除了本文所提到的六种Copula形式，还有Joe-Copula等多种新颖的
Copula函数，除此外还可以对Copula增加旋转，所以实际上Copula的种类已经十分繁多，但本文却仅仅选取了最常见
的六种形式，可能无法准确的描述板块间系统性风险的真实结构。

（2）本文在研究时假设近十年的藤结构及Copula形式不发生改变，但这与实际情况不符。因此在进一步的研究过程
中可将藤结构与马尔科夫链结合，Copula也转换为时变Copula，研究不同时间段金融板块间系统性风险传染的结构，
进而可以动态的体现板块间风险传染的规律。


\cleardoublepage

\pagestyle{emptypage}

\renewcommand{\chapterlabel}{\bibname}

<!-- # 参考文献 {-} -->
[//]: # (\bibliography{Bibfile})

\bibliographystyle{gbt7714-plain-zuel.bst}
