---
title: "基于CCA模型的金融各板块系统性风险测度"
author: "Zeng"
date: '2019-12-10'
css: ./style/markdown.css
autoEqnLabels: true
eqnPrefixTemplate: ($$i$$)
linkReferences: true
bibliography: [Bibfile.bib]
notice: '@*'
csl: ./style/chinese-gb7714-2005-numeric.csl
link-citations: true
---



```{r setup, echo=F}

################# 第 3 章 R 程序代码  ####################


knitr::opts_knit$set(root.dir = getwd())
knitr::opts_chunk$set(echo = FALSE, results = 'hide')
knitr::opts_chunk$set(warning = FALSE, message=FALSE)
```

```{r prepare}
rm(list=ls())
options(digits=4)
options(scipen=100)
graphics.off()
Sys.setlocale("LC_ALL", "Chinese")
```




# 简介
## 研究背景

就我国目前的经济形式来看，如何防范化解系统性风险仍是当前最紧迫的事情^[2017年12月
20日召开的中央经济工作会议将防范化解重大风险列为今后3年决胜全面建成小康社会的三
大攻坚战之首，并明确“重点是防控金融风险”。]。根据2019年中央经济工作会议的相关指
示，要确保我国经济持续健康发展下去，必须要尽可能避免金融市场的反常波动，坚决做好
防范化解系统性风险的准备。同时，我国当前宏观经济增速近几年一直处于下降的趋势，而
且从国际经济状况来看，也面临着较为严峻的局势。特别地，对于我国金融市场来说，仍需
继续坚决贯彻国家供给侧结构性改革的任务，继续推动我国的市场化改革，在保证经济整体
稳定的前提下扩大开放力度，进一步加快建立并完善我国的特色社会主义高度现代化的经济
社会管理体系，确保当前我国社会经济稳定和可持续健康发展，为当前全面决胜小康社会这
一时间节点提供坚实基础。

近年来各金融部门的资产和信贷风险之间的协同流动不断增加，致使系统性金融风险呈现显
著的跨部门传导效应 [@Adrian2016],这意味着如果只侧重于单个金融部门内部的风险传导，而忽视
了机构间的关联性，就可能低估相互依赖的金融机构对系统性金融风险的整体贡献，从而无
法正确衡量金融系统中的风险溢出效应 [@Hautsch2011]。同时我国经济体制改革的政策对我
国金融业带来了两大显著影响：首先是促进以单一盈利业务为主的业务分业经营模式向包含
多种创新业务的混业经营模式逐渐转变；其次是推动金融不断创新，金融衍生产品快速发
展，不同类型的市场参与主体之间因此有了更加紧密的联系，进而导致证券市场中各个行业
板块结构日益复杂化，其关联性和依存性增加，使得证券市场发生系统性金融风险的可能性
及系统风险程度大大增加。

而且当系统性风险发生时，不仅影响金融机构自身的发展，影响所在行业的稳定，甚至会影
响国民经济乃至全球经济的稳定。不仅如此，系统性风险往往呈现较强的传染性，某一个体
受到系统性风险冲击时，会快速影响到其它个体。在股票价格的调节过程中，及时发现板块
间股价变动的联动性，也可以一定程度上避免受到板块间风险传染的影响。

## 研究意义

从国内国外的经济状况看，我国当前金融体系内的系统性风险正在加速酝酿，但是部分金融
机构或部门对金融风险的防范意识相对淡薄，而且在直面风险时的管理水平较弱。同时"金
融机构'太大而不能倒'（'too big to fail'）的传统观念正逐步向'太关联而不能倒'
（'too interconnected to fail'）的思想转变" [@杨子晖2018]。正是由于证券市场
中的各行业板块的股价日趋呈现出交叉联动的特点，研究证券市场板块间风险传染路径、机
制以及风险相关
程度、影响力度，为政策制定及投资决定提供参考建议，成为一个日渐紧迫的任务，越来越
具有现实意义。

在金融风险管理领域内，由于金融风险具有显著的传染性，某一因素导致的行业重大经济损
失可能会通过各种渠道快速传染至其他行业，进而可能引发一种涉及整个经济体系的系统性
风险，本文关于证券市场金融行业间的相关性可为风险度量和风险管理提供有效建议和政策
指导。由于不同行业、不同企业间潜在的关系会反应在各股股票价格的变动上，因此对于板
块波动和板块间波动关联的深入研究有助于我们更准确地认识到在实体经济当中不同行业间
的经济关系以及这种关系对各个行业的直接或间接的影响程度。

而在投资领域内，投资者在进行投资时往往需要选择相关性较小的投资产品组成的资产组合
以规避风险的发生 [@Markowitz1952Portfolio]。因此更深入的了解证券市场行业板块之间的
关联性，有利于投资者对如何构建合适的投资组合，如何研判市场规律起到一定的指导意
义。如果投资者忽视了个股间或者板块间的关联作用，就无法准确判断一个看似只会影响某
只个股或某个板块的突发性消息对整个证券市场可能带来的冲击，这就会在较大程度上损失
投资组合在未来盈利的稳健性。因此本文将首先通过CCA模型对我国证券市场金融各板块的
系统性风险进行度量，然后运用前沿的藤理论，将板块与板块组成一个整体，并且以Copula
为媒介，确定板块间风险的相关关系，进而对金融板块的风险传染进行分析探究。最终从投
资者和市场监管两个角度，提出相应的建议，为当下如何更有效防范化解系统性风险提供理
论依据。

## 国内外文献综述
### 关于系统性风险定义的研究

从近年的文献看，当前关于系统性金融风险的定义尚没有一个统一的标准的定义，但大致可
分为四种：一是从金融系统的功能出发来定义系统性风险，代表学者为Minsky（1986）和
Billio（2012），他们认为系统性金融风险是指突发性的、猛烈的金融事件极大地干扰了金
融系统的正常的运行秩序，而由此引致的信息延滞等将导致投资者的信心严重丧失，金融机
构和金融市场的服务及资源配置功能受到极大的冲击
[@mishkin1999international;@billio2012econometric]。二是从实体市场经济受危机影响
的程度出发，这种定义也是国际经济组织常用的定义（BIS，FSB，IMF（2011）；韩心灵等
（2017），其认为系统性金融风险产生的原因是在实体市场中的交易双方未能及时按照交易
条款的规定履行自己的责任和义务，损害了金融系统原本正常的投融资功能，并由此导致各
经济体的经济发展速度放缓甚至倒推以及居民生活满意度的降低 [@韩心灵2017]）。三是从
金融危机对各经济体系的危害严重程度出发，认为这种系统性金融风险会极大的冲击现有金
融体系的稳定，而且其影响程度极广，危害程度极深，可能对整个金融系统的正常运行都会
带来巨大冲击，甚至会导致经济运行紊乱（范小云等，2002） [@范小云2013]。四是从传染
性的角度出发，认为系统性金融风险是由某一个突发事件引起的，但由于不同金融机构、金
融市场间的关联作用，导致该突发事件的危害通过这一"关联作用"传递至其他金融机构乃至
整个金融体系，引发一系列的经济破坏效应（Kaufman（1996）；巴曙松等（2013））
[@kaufman1996bank;@巴曙松2013]。

### 关于系统性风险量化方法的研究
国内外对系统性风险的量化方法主要包括以下三种：
1．综合指标法

综合指标法，即通过构建一个综合指标，来反应当前金融系统的系统性风险状况，主要包括
两个步骤，一是选取对系统性风险影响较大的指标，二是采取一定的统计方法对指标进行综
合，从而得到能够衡量当前系统性风险整体状况的指数。当指数高于某一阀值时即表明当前
时期系统性风险较高。由于方法原理明了清晰，因此综合指数法在实践中被广泛地运用。典
型案例如许涤龙等（2015）选择具有代表性的银行、股票和外部金融市场等宏观性指标为子
指标，在赋权法的基础上延伸出CRITIC赋权法，构建出针对我国经济情形下的金融压力指
标，并以该指标为基础对我国的系统性金融风险预警系统的建设提出了建议 [@许涤龙2015]。唐升等
（2018）则注重更宏观的指标，其使用熵值法综合处理了泡沫经济指标、外部资本冲击指
标、宏观经济运行指标、金融机构经营指标等四类金融风险指标，进而构建出我国的系统性
金融风险指标 [@唐升2018]。综上，关于综合指标法的应用主要是通过宏观、微观和市场三个层面构建子
系统指标。之后学者们在综合指标法中逐渐引入金融市场数据，完善了系统性风险测度和预
警的指标体系。但综合指数法的弊病在于其始终无法反应金融机构间的风险传染效应。

2．VaR 法

VaR法即风险价值法，最初由Baumol（1963）提出 [@baumol1963expected]。风险价值通俗的含义即在一给定的概率
水平下，一个金融资产在未来某一时期内出现的最大可能损失。该方法自提出后首次运用于
巴塞尔协议中，主要用来对金融资产的风险进行评价。此后，由于风险价值法计算简单、
且统计意义明确，因此在风险测度领域中得到了广泛的推广和使用。但从VaR的计算方法可
以看出，其也存在些许不足。因此学者后续对其进行了改进，主要包括条件风险价值CoVaR
和期望损失ES。条件风险价值CoVaR由Adrian等（2011）提出，一经提出便受到广泛关注，
其主要用于金融资产或投资组合一旦遭遇风险，其损失便会极大的情况 [@adrian2011]。在国内，大多数学
者选用条件风险价值法来测度系统性风险。赵树然等（2018）鉴于不同银行间可能存在较为
复杂的动态关系，因此其利用高频数据，构建了样本银行与金融系统之间的动态多条件
CoVaR模型 [@赵树然2018]。并以此为前提，提出了一个不同银行群体对整个银行体系系统性风险影响程度
的指标，从群体的角度探究了各个银行同金融系统之间的风险传染效应。但是CoVaR并非完
美，其存在两个关键的缺陷：一是整个金融体系的系统性风险并不直接简单等于运用该方法
度量的单个机构风险溢出之和；二是由于此方法基于高频数据，易造成尾部损失的总体严重
性信息缺失，从而使得尾端风险度量失准。由Artzner等（1999）提出的期望损失
（Expected Short fall）是对VaR的进一步改进，改进之处在于当预期损失可能超出VaR较
多时，VaR方法的风险预警功能将大幅降低，近乎失效，此时ES可明确给出超过临界风险值
的条件期望 [@artzner1999]。因此，许多学者指出与VaR相比，ES测度更具理论优势，在该方法下度量的风
险精度更高，更具价值。杨子晖等（2019）基于非线性的研究视角，通过构建预期损失指标
（ES）进一步考察了各部门间极端风险的非线性特征与金融风险的跨部门传染效应，并应用
相关的网络关联指标，对金融系统整体以及单个金融机构的极端风险的非线性关联展开分
析 [@杨子晖2019]。

3．相关违约法

相关违约法主要是通过研究系统内各组成单元的违约概率，然后以Copula函数为基础，估计
出整个系统的违约概率，该违约概率的大小即反应了系统性风险的严重程度。其中尤以CCA
方法最为典型。未定权益分析模型以布莱克-舒尔斯-墨顿期权定价模型为基础，由Gray加以
研究完善。该方法假设系统内各组成单元的预期损失服从GPD分布，通过非参的方法测量出
系统的联合期望损失，以此实现对系统性风险的精确测度。在国内，率先运用CCA模型的学
者是宫晓琳（2012），其以CCA模型为基础计算出我国各经济部门的负债市场价值和资产市
场价值，对我国近十年的宏观金融风险进行了风险测度，清晰准确地展示了我国在这段时间
内金融机构系统性风险的动态变化 [@宫晓琳2012]。宋凌峰等（2018）通过收集保险业样本股的资产负债表
数据和证券市场数据，考虑到经济数据往往具有时变性的特征，因此创造性的构建了MS-CCA
模型，并由此计算出个保险业样本股的违约距离，实证研究了引起保险行业系统性风险变化
的内生因素 [@宋凌峰2018]。综合比较以上系统性风险度量方法，可以发现，或有权益分析法具有如下显著
特点：一是CCA方法综合考虑了研究对象的财务数据和资本市场数据，具有一定的前瞻性；
二是CCA方法能够反映研究对象的系统性风险随时间变化的特征及趋势 [@苟文均2016]。

## 研究内容
本文主要内容分为以下四个部分：

第一部分，阐述当前我国的经济形势，探究板块间系统性风险传染的目的，其他学者在相关领域的研究现状，本文整体的研究内容与方法。其中文献综述主要从系统性风险的金融理论、系统性风险的量化、系统性风险传染效应测度三个角度对国内外文献进行了归纳总结。

第二部分，对本文在研究过程中所涉及的模型进行介绍。首先对用于系统性风险测度的CCA模型进行介绍，指明选用 CCA 模型的原因以及 CCA模型的计算方法；然后介绍 Copula 模型的基本原理以及基于 Copula模型的相依性计量方法；最后介绍藤 Copula 的理论基础，包括多元 Copula分解及常见的藤结构。

第三部分是以CCA模型为基础对金融各板块的系统性风险进行计算。但是在计算中，本文并非直接使用板块指数等整体性指标计算板块的系统性风险，而是通过化整为零，先计算各板块样本股的违约距离，再进行汇总得到板块的系统性风险，尽可能减小系统性风险测度过程中存在的误差。基于CCA模型的计算原理，该部分先对计算时所需的指标进行处理。然后通过R语言的nleqslv函数可以求解样本股以及所属版块的违约距离。最后对近十年金融板块的系统性风险波动进行简要分析，寻找波动的原因并对整体趋势做一个评估。

第四部分是结论与建议。该部分主要总结了本文在实证研究过程得到的结论，并在此基础上从投资者和市场监管两个角度，提出相应的建议，为当下如何更有效防范化解系统性风险提供理论依据。

# CCA模型参数的选择与计算

## 各板块样本股的选择

本文选取的样本均为在我国沪市和深市上市的金融企业，并以证监会和证交所制定的行业板块分类标准进行划分。由于建模所需数据涉及上市公司的财务数据，因此本文不将2019年上半年上市的企业纳入样本中。最终共包括银行板块的31只股票，券商信托板块的41只股票，保险板块的7只股票、多元金融板块的25只股票和房地产板块的141只股票。随着中国金融混业经营发展，地产与传统金融部门之间的风险传导不断增强 [@杨子晖2018]。因此，现阶段对金融风险在中国传统金融部门和房地产部门间的传导效应展开深入研究十分必要。借鉴杨
子晖等的做法，将房地产板块也纳为本文的研究对象。本文的研究区间为2009年7月1日至2019年6月30日。

由于本文在测度板块系统性风险时，是先计算各板块样本股的违约距离，再通过加权平均的方式计算得到，而且涉及的样本股数量过多，因此下面在计算各股违约距离时不妨以平安银行（股票代码：000001）为例，其他股票的计算方式与分析过程类似。

```{r import-data}
rm(list=ls())
## getwd()
## path='F:/github_paper/vine-copula-Zeng'
## setwd(path)
## load package
library(readxl)
library(xlsx)
library(splines)
library(fBasics)
library(tseries)
library(forecast)
library(fGarch)
library(nleqslv)
library(knitr)
library(FinTS)
library(rugarch)
library(VineCopula)
## load data
norisk_rate=read.csv('./no_risk_rate.csv',header=T)
no_risk_rate=norisk_rate[,3];date=as.Date(norisk_rate[,2])
stock_test=read.xlsx2('./sample_data.xlsx',sheetIndex=1,header=T,startRow = 1,endRow = 2359,
                      colClasses=c('character','character','numeric','numeric','numeric','character','character',rep('numeric',5)))
debt_book_value_test=read.xlsx2('./sample_data.xlsx',sheetIndex=2,header=T,startRow = 1,endRow = 42,
                      colClasses=c(rep('character',3),'numeric'))
```

## 到期期限与无风险利率的选择

CCA模型中到期期限一般取1年，因此本文选择中国人民银行发布的一年期定期整存整取利率
^[数据来源：中国人民银行调查统计司
（http://www.pbc.gov.cn/diaochatongjisi/）。]，作为无风险利率，无风险利率整体的
波动趋势如图 \@ref(fig:norisk-rate) 所示：
```{r norisk-rate,eval=T, fig.cap="近十年一年期定期整存整取利率", dev='png'}
plot(date,no_risk_rate,type='l',ylim=c(0,4))
```

从图 \@ref(fig:norisk-rate) 中可以发现，无风险利率经过了先上升再下降的一个过程。
在2008年全球金融危机爆发后，全球投资情绪都较为低落，大量资金转投向无风险产品；同
时，央行作为国家指定的专门维护金融系统运行稳定的机构，为了避免损失的进一步扩大，
通过提高无风险利率，保证国家经济的平稳发展。从2012年3季度到2014年年底，无风险利
率趋稳。但是从2015年开始，无风险利率经过了多次显著的下调。主要原因可概括为"内忧
外患"：首先，出于应对2008年经济危机所施行的“4万亿计划”^[2008年9月，国际金融危机
全面爆发后，中国经济增速快速回落，经济面临硬着陆的风险。为了应对这种危局，中国政
府于2008年11月推出了进一步扩大内需、促进经济平稳较快增长的十项措施。初步匡算，实
施这十大措施，到2010年底约需投资4万亿元。]，使得国内产能过剩，上游企业背负了较大
债务，国家面临通货紧缩的压力；其次，国内经济发展放缓，房产等投资减速，企业效益欠
佳，国内许多实业企业都出现了资金链紧张情况，只有网络等虚拟经济在创新中驱动发展；
最后，作为全球最大印钞机的美联储反复提出加息，要收回钞票，这给全球带来了巨大的流
动性缺口。所以，央行通过多次降息，释放流动性，一来鼓励投资者进行实业投资，刺激市
场，推动经济的健康发展，二来通过补充流动性，对冲美联储带来的流动性缺口。

## 样本股股权市场价值和债权账面价值的计算

本文在计算样本股股权市场价值时的计算方式为已发行股数与当日收盘价的乘积。同时，考
虑到部分样本股股价的计价方式分别为美元和港元，因此针对这部分样本股，分别使用交易
日当日人民币对美元汇率中间价和港币兑人民币汇率中间价^[数据来源：国家外汇管理局
（http://www.safe.gov.cn/safe/rmbhlzjj/）。]将各股股权市场价值转换为人民币计价的
金额。

而在计算债权账面价值时，可以通过公开消息得到的仅有个股债务账面价值的季度数据，而
本文在分析过程中，采用的均为当日数据，因此需对个股债务账面价值数据进行插值处理。
而在常见的插值方法中，三次光滑样条插值法由于其计算简单、稳定性好、收敛性有保证，
关键是显著的提高了插值函数的光滑性等优点，在数值逼近等问题的解决上得到了越来越多
的广泛应用 [@曹德欣2001三次样条插值函数的数值稳定性],所以本文也采用三次样条法对
个股的季度债务账面价值进行插值，得到该股当日债务账面价值。以平安银行为例，经过插
值后得到的日债务账面价值如图 \@ref(fig:debt-value1) 所示:

```{r cubicspline}
n=length(stock_test$Stkcd)
  ## cubic spline
debt_book_value=spline(debt_book_value_test$Accper,debt_book_value_test$debt_book_value,n+1)
debt_book_value_date=as.Date(debt_book_value_test$Accper)
```

```{r debt-value1,eval=T,fig.cap ="平安银行插值后日债务账面价值", dev='png'}
plot(debt_book_value_test$debt_book_value,type="p",xlab="日期",ylab="日债务账面价值",xaxt='n')
axis(1, at=1:41,labels = debt_book_value_test$Accper)
lines(debt_book_value$x,debt_book_value$y)
```

图 \@ref(fig:debt-value1) 中展示了平安银行经过三次样条插值后的债务市场价值。图中的
空心点表示平安银行近十年季报中的债务账面价值，曲线表示其日债务市场价值。可以发现
曲线平滑度较高，曲线首尾两端均为真实值，且曲线穿过所有空心点，表明插值符合三次样
条插值的规范，插值效果较好，可以用于模型的分析。

## 样本股股权波动率的计算

（一）样本股对数收益率描述性统计分析

由于股票存在分红的情况，因此在分红前后，股价会存在较大变化，因此本文在搜集个股当
日收盘价数据时，选用的为考虑现金红利再投资的收盘价的可比价格。同时，由于部分样本
股股价的计价方式分别为美元和港元，因此针对这部分样本股，分别使用交易日当日相应汇
率将日收盘价转换为人民币计价的收盘价。下面以平安银行为例：
```{r return}
price=stock_test[,'price_new']
date=as.Date(stock_test[,'Trddt'])
price_rt=diff(log(price))
```

```{r log-return,eval=T,fig.cap = "平安银行近十年日收盘价和对数收益率时序图", dev='png'}
par(mfrow=c(2,1))
par(mar=c(2,4,1,2))
plot(date,price,type="l",main="(a)平安银行近十年收盘价时序图")
plot(date[-1],price_rt,type="l",cex.main=0.95,las=1,main='(b)平安银行近十年对数收益率时序图')
```
 
如图 \@ref(fig:log-return) 所示，从日收盘价时序图可以看出，平安银行整体行情向
好，但其中也经过了4次较大的波动；从平安银行近十年对数收益率时序图看，该股的收益
率在2013年上半年、2015年全年和2018年全年波动幅度较大，具有明显的"波动性聚集"特
征。需要注意的是，平安银行的股价和对数收益率自2010年中下旬出现不连续的特征，其原
因在于当时深发展A正在与该股协调进行资产重组的事宜，但是由于该事件可能影响较大，
且不确定性较高，因此深交所发文该股自2010年6月30日起停牌，并于2010年9月1日复牌
^[数据来源：深证证券交易所信息披露
（http://www.szse.cn/disclosure/listed/bulletinDetail/）。]。

平安银行对数收益率的相关描述性统计量如表 \@ref(tab:price-rt-stats) 所示：

```{r price-rt-stats, results='markup'}
price_rt_stats=basicStats(price_rt)
JB=jarque.bera.test(price_rt)
price_rt_stats_desc=as.data.frame(t(c(price_rt_stats[c(7,14,16,15),1],as.numeric(JB[[1]][1]))))
colnames(price_rt_stats_desc) <- c("均值","标准差","偏态系数","峰态系数","J-B统计量")

kable(price_rt_stats_desc,row.names =F,align = "c", caption="平安银行对数收益率描述性统计量",
      longtable = TRUE, booktabs = TRUE, linesep="")
```

从表 \@ref(tab:price-rt-stats) 中可以看出，
对数收益率的偏度为`r price_rt_stats_desc[1,3] `，
峰度为`r price_rt_stats_desc[1,4]` ，表明对数收益率具有右偏尖峰的特征。

而J-B统计量的值为`r price_rt_stats_desc[1,5]`，显然大于5%显著性水平对应的临界
值，拒绝对数收益率服从正态分布的原假设。

（二）样本股对数收益率单位根检验

由于只有对平稳时间序列时建模才有统计意义。因此本文将使用ADF检验法和PP检验法对平安银行的对数收益率进行平稳性检验，检验结果如表 \@ref(tab:adf-test) 所示：

```{r adf-test, results='markup'}
ADF=adf.test(price_rt)
PP=pp.test(price_rt)
adf_test=data.frame(a=c(ADF$statistic[1],PP$statistic[1]),b=c(0.0001,0.0001))
colnames(adf_test)=c("检验统计量的值","P值")
rownames(adf_test)=c("ADF检验","PP检验")

kable(adf_test,row.names =T,align = "c", caption="平安银行对数收益率平稳性检验",
      longtable = TRUE, booktabs = TRUE, linesep="")
```

从表 \@ref(tab:adf-test) 中可以看出，平安银行对数收益率两种检验的P值均小于1%，说
明平安银行的对数收益率序列已经平稳，可进行下一步的检验。

（三）样本股对数收益率自相关、偏自相关检验

接下来对平安银行的对数收益率进行自相关检验和偏自相关检验，主要方法为通过观察ACF
图和PACF图的特征判断对数收益率的自相关性。绘制的自相关和偏自相关图如下图所示：

```{r acf-pacf, fig.cap="Shibor收益率自相关图和偏自相关图", dev='png'}
par(mfrow=c(2,1))
acf(price_rt,main="",xlab="滞后期",ylab="ACF",lag.max=20,ylim=c(-0.2,0.8))#画自相关图
title(main="(a)the ACF of Return",cex.main=0.95)
pacf(price_rt,main="",xlab="滞后期",ylab="PACF",lag.max=20,ylim=c(-0.2,0.2))#画偏自相关图
title(main="(b)the PACF of Return",cex.main=0.95)
```

从图 \@ref(fig:acf-pacf) 中可以看出，在判断自相关性时，ACF图中的自相关系数在滞后
阶数20阶以内均在95%置信区间内，表明序列不具有自相关性，MA项为0阶；在判断偏自相关
性时，PACF图中的偏自相关系数在滞后阶数20阶以内也均在95%置信区间内，表明序列不具
有偏自相关性，AR项为0阶。因此，可不用拟合ARMA模型，经标准化后得到的残差平方时序
图如下图所示：

```{r resi2, fig.cap="平安银行对数收益率去均值后残差平方时序图", dev='png'}
resi=price_rt-mean(price_rt)
resi2=(price_rt-mean(price_rt))^2
plot(date[-1],resi2,type='l',xlab='时间',ylab='对数收益率去均值后残差的平方')
```

从图 \@ref(fig:resi2) 中可以看出，去均值化后的残差依然有较显著的波动性聚集特征。
因此需进一步对该去均值化后的残差进行ARCH效应检验。

（四）样本股对数收益率ARCH效应检验

本文在进行ARCH效应检验时，采用LM统计量进行判断。对去均值化后的残差平方进行ARCH效应检验，计算得到的LM
统计量的值为`r ArchTest(resi2,lag=5)[[1]][1]`，对应的P值为0.0001，在5%的显著性水平上拒绝残差独立的原
假设，表明去均值化后的残差平方存在ARCH效应。因此需对对数收益率的残差拟合GARCH模型，以消除ARCH效应。

（五）样本股对数收益率GARCH模型的拟合和股权波动率的计算

从平安银行对数收益率的描述性统计量中可以看出，收益率序列具有明显的有偏性，表明正
负信息的冲击不完全对称。因此在计算股权波动率时，本文通过GJR-GARCH模型拟合平安银
行对数收益率的残差序列^[GJR-GARCH能够捕捉到一个GARCH 模型无法描述的一个实证现
象，即t−1 时刻的负面冲击与正面冲击对 t时刻的方差有不完全相同的影响，因此本文以
GJR-GARCH模型建模。]。同时出于模型简洁性的考虑，本文仅考虑GJR-GARCH(1,1)、
GJR-GARCH(1,2)和GJR-GARCH(2,1)三种模型形式。三种模型的拟合结果如下表所示：

```{r garch}
gjrgarch11_spec = ugarchspec(
  variance.model = list(model="gjrGARCH", garchOrder=c(1,1)),
  mean.model = list(armaOrder=c(0,0),include.mean=F))
garchfit11 = ugarchfit(spec=gjrgarch11_spec, data=price_rt)

gjrgarch12_spec = ugarchspec(
  variance.model = list(model="gjrGARCH", garchOrder=c(1,2)),
  mean.model = list(armaOrder=c(0,0),include.mean=F))
garchfit12 = ugarchfit(spec=gjrgarch12_spec, data=resi)

gjrgarch21_spec = ugarchspec(
  variance.model = list(model="gjrGARCH", garchOrder=c(2,1)),
  mean.model = list(armaOrder=c(0,0),include.mean=F))
garchfit21 = ugarchfit(spec=gjrgarch21_spec, data=resi)
```

```{r gjr-garch, results='markup'}
garchfit11_coef=data.frame(garchfit11@fit$matcoef)
garchfit12_coef=data.frame(garchfit12@fit$matcoef)
garchfit21_coef=data.frame(garchfit21@fit$matcoef)
garchfit_coef=list(garchfit11_coef=garchfit11_coef,
                   garchfit12_coef=garchfit12_coef,
                   garchfit21_coef=garchfit21_coef)
for(j in 1:3){
  for(i in 1:nrow(garchfit_coef[[j]])){
    garchfit_coef[[j]][i,5]=paste(substr(garchfit_coef[[j]][i,1],1,7),
                           if(garchfit_coef[[j]][i,4]<=0.01){'***'}
                           else{if(garchfit_coef[[j]][i,4]>0.01 & garchfit_coef[[j]][i,4]<=0.05){'**'}
                             else{if(garchfit_coef[[j]][i,4]>0.05 & garchfit_coef[[j]][i,4]<=0.1){'*'}
                               else{''}}},
                           sep='',collapse = '')
  }
}
coef_result=data.frame(row.names=c('omega','alpha1','alpha2','beta1','beta2','gamma1','gamma2','AIC','BIC'))
coef_result[,1]=c(garchfit_coef$garchfit11_coef[1:2,5],'',
                  garchfit_coef$garchfit11_coef[3,5],'',
                  garchfit_coef$garchfit11_coef[4,5],'',signif(infocriteria(garchfit11)[1:2],5))
coef_result[,2]=c(garchfit_coef$garchfit12_coef[1:2,5],'',
                  garchfit_coef$garchfit12_coef[3:5,5],'',signif(infocriteria(garchfit12)[1:2],5))
coef_result[,3]=c(garchfit_coef$garchfit21_coef[1:4,5],'',
                  garchfit_coef$garchfit21_coef[5:6,5],signif(infocriteria(garchfit21)[1:2],5))
colnames(coef_result)=c('GJR-GARCH(1,1)','GJR-GARCH(1,2)','GJR-GARCH(2,1)')
kable(coef_result,row.names =T,align = "c", caption="平安银行对数收益率GJR-GARCH模型拟合结果",
      longtable = TRUE, booktabs = TRUE, linesep="")
```

```{r gjrgarch-resi}
gjr_resi=residuals(garchfit11,standardize=T)
gjr_resi2=gjr_resi^2
```

从表 \@ref(tab:gjr-garch) 中可以看出，GJR-GARCH(1,1)的AIC值和BIC值在三个模型中均
是最小的，说明该模型在三个模型中模型拟合效果较好。而且该模型的alpha、beta、gamma
系数在1%的显著性水平下均显著，表明该模型的参数估计的准确性也较高。同时原序列经过
GJR-GARCH(1,1)模型拟合后得到的标准化残差平方序列的LM统计量的值
为`r ArchTest(gjr_resi2,lag=5)[[1]][1]`，
对应的P值为`r ArchTest(gjr_resi2,lag=5)[[3]][1]`，在5%的显著性水平上接受残差独立
的原假设，表明经GJR-GARCH模型处理后已消除ARCH效应。最终平安银行对数收益率的模型解析式如下式所
示：

$$\left\{\begin{array}{l}
r_t=0.0002496+\varepsilon _t\\
\varepsilon_t=\sigma_tz_t\\
\sigma_t^2=0.0000011+\left(0.0570125\varepsilon_{t-1}^2-0.0262933I_{t-1}\varepsilon_{t-1}^2 \right)+0.9550297\sigma _{t - 1}^2
\end{array}\right.$$ {#eq:gjr-garch}

从式[@eq:gjr-garch]中可以看出参数$\alpha$、 $\beta$ 和$\gamma$之和小于1，
表明整个过程是平稳的 [@terasvirta2009introduction],可用于进一步的分析。
但需要注意的是式[@eq:gjr-garch]中 $\gamma$ 项的系数为负，其原因在于平安银行属于典型的大盘股，总市值达
到3000多亿元，且其业绩优良，属于蓝筹股的范畴，因此其抗跌性较强，当股价下跌时，其股权波动率反而有所下降。

## CCA模型理论
 
或有权益模型（Continent Claims Analysis，简称CCA）是在Black-Sholes-Merton期权定
价模型的基础上，通过引入企业的资产负债表，将企业的财务数据与市场数据结合起来构建
风险资产负债表，进而对企业的风险进行整体分析的一种方法。CCA模型将一个企业的资产
市场价值（$A$）拆分为股权的市场资本价值（$E$）和债务的市场资本价值（$D$）。当一个企业
的债务市场价值高于该企业的资产市场价值时，表明该企业可能会存在违约行为，不能到期
及时偿还债务。需要注意的是，或有权益模型中的企业资产的价值和债务的价值均为市场资
本价值，不能通过企业财报得到直接数据。因此CCA方法指出，可通过以下方法间接计算得
到企业资产的市场价值，即将股权看为价值为$A$，交割价格为企业资产负债表中的债务价值$B$
的欧式看涨期权，根据BSM公式可得股权的市场价值为：

$$E=AN\left(d_1\right)-Be^{-rT}N\left(d_2\right)$${#eq:cca-equity}

$$d_1=\frac{\ln\left(\frac{A}{B}\right)+\left(r+\frac{\sigma^2_A}{2}\right)T}{\sigma_A\sqrt{T}}$${#eq:cca-equity-d1}

$$d_2=\frac{\ln\left(\frac{A}{B}\right)+\left(r-\frac{\sigma^2_A}{2}\right)T}{\sigma_A\sqrt{T}}=d_1-\sigma_A\sqrt{T}$${#eq:cca-equity-d2}

其中，$A$表示企业资产的市场价值，$N\left(\right)$表示标准正态分布的分布函数，$B$
表示企业资产负债表中的债务价值，$E$表示股权的市场资本价值，$r$表示无风险利率，
$T$表示当前时刻到到期日的时间（按年计算），$\sigma_A^2$表示企业资产市场价值的波
动率。

但是，[@eq:cca-equity]、[@eq:cca-equity-d1]、[@eq:cca-equity-d2]中$A$、
$\sigma_A^2$均未知，因此需增加一个条件：

$$\sigma_E=\frac{N\left(d_1\right)A}{E}\sigma_A$${#eq:cca-equity-sigma}

其中$\sigma_E$为股权波动率，可通过波动率模型得到。综上，通过联立
[@eq:cca-equity]、[@eq:cca-equity-d1]、[@eq:cca-equity-d2]和
[@eq:cca-equity-sigma]即可解出企业资产市场价值的波动率$\sigma_A^2$和企业资产的市
场价值$A$。

<!--在求解债务市场价值时可将其看做债务账面价值($B$)与预期损失净现值（$P$）的差值，即：

$$D=B-P$${#eq:cca-debt-basic}

而预期损失净现值可看做为价值为$B$，行权价格为企业资产价值$A$的欧式看跌期权，通过对BSM公式的推导，
可得到预期损失净现值的计算公式：

$$P=Be^{-rT}N\left(-d_2\right)-AN\left(-d_1\right)$${#eq:cca-debt}

$$d_1=\frac{\ln\left(\frac{A}{B}\right)+\left(r+\sigma^2_A\right)T}{\sigma_A\sqrt{T}}$${#eq:cca-debt-d1}

$$d_2=\frac{\ln\left(\frac{A}{B}\right)+\left(r-\sigma^2_A\right)T}{\sigma_A\sqrt{T}}=d_1-\sigma_A\sqrt{T}$${#eq:cca-debt-d2}

通过联立[@eq:cca-debt]、[@eq:cca-debt-d1]、[@eq:cca-debt-d2]和[@eq:cca-equity-sigma]即可解得$P$，
进而计算出企业的违约距离$DD$,计算公式为^[违约距离的计算公式有两种，一种为本文式（1-8），另一种为DD=d2，其中第二种计算方法仅在资产对数收益率服从标准正态分布时较为准确，第一种方法更具有普遍性，因此本文以第一种计算方法为主。]:-->

$$DD=\frac{A-B}{A \cdot \sigma_A}$${#eq:dd}

企业的违约距离DD越短，违约概率越大，即企业的风险越大；违约距离DD越长，违约概率越
小，企业的风险越小。


# 金融各板块系统性风险计算与分析

## 金融各板块违约距离的计算

在模型介绍部分已经介绍了CCA模型的原理：通过联立式[@eq:cca-equity]、
[@eq:cca-equity-d1]、[@eq:cca-equity-d2]和[@eq:cca-equity-sigma]解出企业资产的市
场价值$A$和企业资产市场价值的波动率$\sigma_A$，进而根据式[@eq:dd]得到个股的违约
距离。但在解该方程组时需注意两点：一是通过GJR-GARCH模型得到的股权波动率需要乘以$\sqrt{250}$得到
年化后的股权波动率^[本文假设一年共有250个交易日。同时由于方差具有可加性，因此年
化股权波动方差=$\sqrt{250}$×日股权波动方差，所以年化股权波动率= ×日股权波动
率。]；二是该方程组属于较复杂的非线性方程组，不存在解析解，因此本文通过调用R中的
nleqslv函数求解该非线性方程组：

首先定义新变量$AtoE=\frac{A}{E}$，然后对方程组中所有变量$A$转化为$AtoE \cdot E$，最后经过适当变形可得到如下新的方程组：

$$\left\{\begin{array}{l} y_1=AtoE \cdot
N\left(d_1\right)-\frac{B}{E}e^{-rT}N\left(d_2\right)-1\\
d_1=\frac{\ln\left(AtoE \cdot
\frac{E}{B}\right)+\left(r+\frac{\sigma^2_A}{2}\right)T}{\sigma_A\sqrt{T}}\\
d_2==d_1-\sigma_A\sqrt{T}\\
y_2=N\left(d_1\right) \cdot AtoE \cdot \sigma_A-\sigma_E
\end{array}\right.$${#eq:cca-solve1}

令方程组[@eq:cca-solve1]中的$y_1$和 $y_2$趋近于0，通过Newton优化算法即可解得$A$和
$\sigma_A$的近似解。按照上述思路即可得到个股的违约距离序列。例如平安银行近十年的
违约距离序列如下图所示：

```{r cca-solve}
### cca
##输入时间
r=stock_test$norisk_rate[-1]/100
T=1
B=debt_book_value$y[-c(1:2)]
##输入股权波动率和股权价值
EquityTheta=garchfit11@fit$sigma*sqrt(250)
E=stock_test$stock_market_value_new[-1]
##KMV 方程变形及求解
EtoB=E/B
x0=matrix(rep(1,2*nrow(stock_test)),nrow=nrow(stock_test))
z=list();Va=vector();AssetTheta=vector()
for (i in 1:(nrow(stock_test)-1)) {
  KMVfun=function(x){
    y=numeric(2);
    d1=(log(x[1]*EtoB[i])+(r[i]+0.5*x[2]^2)*T)/(x[2]*sqrt(T));
    d2=d1-x[2]*sqrt(T);
    y[1]=x[1]*pnorm(d1)-exp(-r[i]*T)*pnorm(d2)/EtoB[i]-1;
    y[2]=pnorm(d1)*x[1]*x[2]-EquityTheta[i];
    y
  }
  z[[i]]<-nleqslv(x0[i,], KMVfun, method="Newton") 
  Va[i]<-z[[i]]$x[1]*E[i]
  AssetTheta[i]<-z[[i]]$x[2]
}
##计算违约距离
DD=(Va-B)/(Va*AssetTheta)
```

```{r pinganbank-dd, fig.cap="平安银行近十年违约剧烈时序图", dev='png'}
datedd=as.Date(stock_test$Trddt[-1])
plot(datedd,DD,type='l')
```

从图 \@ref(fig:pinganbank-dd) 中可以看出，近十年平安银行的违约距离大部分在2上下
徘徊，但中间经过了三次巨大的波动：第一次大波动发生在2012年下半年，原因有二，一是
平安银行董事长和行长均在当年提出离职；二是从整个银行业来看，在已知的上市银行中，
有7家银行不良贷款和不良贷款增长率都有所增加，其中尤以平安银行最为严重，在当年新
增不良贷款近35.75亿，总共达68.66亿，不良率从0.53%暴涨至0.95%，增长幅度接近翻倍，
尽管其当年净利润同2011年比增加近30%，达到130多亿，但随即在2013年第一季度中，平安
银行净利润同比增幅就暴跌至上市银行中倒数第一，这导致了平安银行的违约距离自2012年
年中开始急速下降，一度降至0.63，违约概率极高，风险极大。第二次显著波动则发生在
2015年上半年，整个中国股市进入恐慌的一年，股市崩盘，上证指数近乎腰斩，导致了平安
银行的违约距离也紧跟大盘显著缩短。第三次猛烈波动是在2017年，但这一次波动却是利好
的波动，从宏观角度看，中国实体经济的增长向好，2017年经济增长率同比增长0.2个百分
点，从微观层面看，随着金融治理的加强，平安银行不良贷款率、不良贷款增长率也在下
降，两方面原因使得该股的违约距离增加，发生系统性风险的概率下降。

按照上述的计算过程和分析思路即可得到所有样本股的违约距离。再以各股资产市场价值为
权重，加权平均即可得到各板块的系统性风险指标。加权平均的过程主要通过Excel的数据
透视表功能和VLOOKUP函数实现。


## 金融各板块系统性风险的分析

```{r import-sector-dd}
data_dd=read.xlsx2("./sector_dd.xlsx",sheetIndex = 1,as.data.frame = TRUE,header = TRUE,
           colClasses = c("Date","numeric","numeric","numeric","numeric","numeric"))
dd_date=as.Date(data_dd[,1])
insurance=data_dd[,2]
multi_finance=data_dd[,3]
house=data_dd[,4]
stock=data_dd[,5]
bank=data_dd[,6]
```

经过前文所述的计算流程后，各板块的系统性风险指标如下图所示：

```{r bank-sector-dd,eval=T,fig.cap = "银行板块近十年系统性风险时序图", dev='png'}
plot(dd_date,bank,type="l",ylim=c(0,6.5))
```

图 \@ref(fig:bank-sector-dd) 展示了银行板块的系统性风险指标近十年的变化情况。可
以看出银行板块的违约距离经过了先下降后上升的过程。该板块从2009年至2015年所承受
的系统性风险一直处于上升的趋势，在2013年出现了第一次较为显著的突变，这主要与那一
时间点的钱荒事件有关，但从这段时间整体趋势来看银行的系统性风险上升的趋势较缓，这
与银行板块自身的特性有关：一是当市场波动开始加剧时，投资者的避险欲望逐渐变的强
烈，银行股作为证券市场的“稳定器”，其较高的安全边际受到投资者的青睐；二是银行极难
倒闭的观念已经深根于投资者的心中，因此银行板块的系统性风险仅处于温和的增长过程。
自2015年底起，银行板块承担的系统性风险开始显著减少，
风险指标最高达到 `r max(bank)` ，并于2017年进入回调过程。
整体来看，银行板块的风险距离围绕3波动，所承受的系统性风险不大。

```{r multi-fin-sector-dd,eval=T,fig.cap = "多元金融板块近十年系统性风险时序图", dev='png'}
plot(dd_date,multi_finance,type="l",ylim=c(0,6.5))
```

从图 \@ref(fig:multi-fin-sector-dd) 中可以看出，多元金融板块的系统性风险指标大致
在2左右，且整体较平稳。其原因主要在于多元金融板块内部个股的特点决定。多元金融企
业广义上也可称为非银机构，其组织形式主要包括以下五种：一是大型银行通过控股参与信
托、租赁等非银机构创立企业的形式；二是保险业依托于企业商业模式通过收购的方式进军
银行业或信托业，建立类银行机构的形式；三是实业和金融的融合，通过产融结合打通顶层
到底层的形式；四是从不良资产管理处置入手，为金融机构提供这部分金融服务而建设的企
业；五是政府机关参与的金融控股公司^[资料来源：东方财富网
（http://quote.eastmoney.com/web/BK07381）。]。通俗来讲，凡是涉及资金融通业务的
但不属于银行、保险、券商的个股均可划分至多元金融板块。例如经纬纺机（000666）虽然
主营业务为纺织机械，但其也有信托等业务。正因为该板块股票独有的多样性特征，使得其
整体系统性风险波动较为稳定。

```{r stock-sector-dd,eval=T,fig.cap = "券商信托板块近十年系统性风险时序图", dev='png'}
plot(dd_date,stock,type="l",ylim=c(0,6.5))
```

图 \@ref(fig:stock-sector-dd) 描述了券商信托板块系统性风险指标的波动情况。从2009
年年中至2014年底风险距离尚且较为稳定，但自2015年年初起风险距离急速缩短达到近十年
的最低值 `r min(stock)` 。不过随着国家调控政策的不断推行，风险距离又逐渐拉长。然
而需要注意的是，近两年券商信托板块的风险指标一直处于下降的趋势，说明该板块所面临
的系统性风险也在逐渐增强，需要加以重视。

```{r house-sector-dd,eval=T,fig.cap = "房地产板块近十年系统性风险时序图", dev='png'}
plot(dd_date,house,type="l",ylim=c(0,6.5))
```

从图 \@ref(fig:house-sector-dd) 中可以发现，房地产板块的风险指标也较为平稳，整体
围绕风险距离2.5上下浮动，表明房地产板块近十年所承受的系统性风险较稳定。但在浮动
过程中，该板块的风险指标在2015年至2017年也经历了一次平稳期到波谷再到波峰最后回归
稳定期的过程，且其在2018年后虽然仍在2.5左右，但其波动性相较前期还是更强。

```{r insurance-sector-dd,eval=T,fig.cap = "保险板块近十年系统性风险时序图", dev='png'}
plot(dd_date,insurance,type="l",ylim=c(0,6.5))
```

图 \@ref(fig:insurance-sector-dd) 展示了保险板块系统性风险的时序情况。可以发现保
险板块经历了两次较为明显的系统性风险增大的过程，分别在2011年下半年和2015年。但在
2016年后，风险距离显著拉长，系统性风险大幅下降，并随后进入新一轮的均衡状态。但该
均衡状态的波动相比于2012年至2014年这一时期均衡状态要大，表明新一轮的系统性风险可
能正在酝酿。

综合这五个板块的系统性风险指标时序图来看，可以发现如下共性：

（1）各板块的系统性风险指标在2015年前均处于较稳定的状态，但在2015年却都有了显著
的下降，板块间区别仅在于下降幅度的差异，其中券商信托板块下降的最明显，银行板块下
降的最平稳，但其原因也仅在于银行板块风险指标下降的过程被拉长。这一次集体性的风险
增强最主要的原因是当时整个证券市场积累的杠杆、配资太过巨大，当证监会宣布彻查场外
配资时，整个证券市场犹如被点着引线的炸药，出现了让投资者至今仍然恐慌的崩盘。沪深
市场在2015年6月1日总市值尚有71.61万亿，但在短短三个月之后，总市值蒸发近34%，仅剩
46.88万亿^[数据来源：同花顺数据中心（http://data.10jqka.com.cn/）。]。上十次的千
股跌停对整个市场产生了巨大冲击。在金融板块中尤以券商信托板块受到的冲击最大，因为
券商本身就是通过市场盈利，市场的崩溃首先冲击的即是券商板块，对其产生的影响也最
大。

（2）尽管各板块的系统性风险在2015年急速增加，但自2016年起各板块的风险指标均有了
显著的好转。尽管去杠杆、查配资是2015年股灾的导火索，但随着政策的逐步推进，整个市
场也从加杠杆的疯狂中冷静下来，金融系统逐渐回归稳定，因此各板块的风险距离也快速回
升，表明金融板块的系统性风险也在减小。不过，也可以反向说明我国证券市场是典型的"
政策市"，国家各项政策的实施对市场行情影响较为明显。

（3）随着"三去一降一补"五大任务的加紧落实，各板块的系统性风险指标也陆续于2017年
达到最大值，随后进入一段时间的回调期。但是，从各板块的时序图可以发现，各板块的风
险指标在2018年至2019年6月已经回归至均衡状态，但其波动浮动相较前五年依然有明显的
增大。可能的原因有三个：一是我国的经济面临下行压力，截止2019年三季度，尽管从GDP
总量来看较为乐观，但从GDP增速来看，按可比价格计算得到的同比增长率仅6.2%^[数据来
源：国家统计局（http://data.stats.gov.cn/）]，经济增长持续放缓，对整个市场的情绪
较为不利；二是监管层对IPO审核的放松，尽管这一举措有利于股市行情的复苏，但不排除
上市公司会有不惜一切套现的冲动，这增加了整个板块的系统性风险；三是股市行情的一路
下跌，使投资者的投资情绪大幅削弱，新资金较难入市，不利于股市的活跃。

综上所述，可以发现板块间的系统性风险具有较强的相依性风险关系。

# 结论

本文首先通过CCA模型计算出所研究板块样本股的违约距离，再以各样本股的资产市场价值
为权重计算出各板块的加权违约距离，并以此作为度量各板块系统性风险的指标。在研究过
程中得出以下研究结论：

从各板块的系统性风险指标来看，虽然各板块的系统性风险在2015年前均处于较稳定的状
态，但实际上证券市场积累的杠杆、配资已经十分庞大，所以当证监会宣布彻查场外配资
时，所有金融板块的系统性风险在2015年下半年都有了显著的增加，其中尤以券商信托板块
最为严重。不过随着国家政策的逐步推进，整个市场也从加杠杆的疯狂中冷静下来，所以从
2016年起各板块的风险指标均有了显著的好转。但是各板块的风险指标在2018年至2019年6
月虽然已经回归至均衡状态，但其波动浮动相较前五年依然有明显的增大，其原因有以下三
个：一是我国当前宏观经济增速近几年一直处于下降的趋势，二是监管层出于提高市场活跃
性所对IPO审核的放松，反而增加了整个板块的系统性风险，三是股市行情的一路下跌，投
资者对市场的信心始终无法恢复。纵观近十年系统性风险指标的变化，可以看出每一次大的
变化都是由相关国家政策的颁布或施行所导致，表明我国证券市场受政策的影响十分明显，
市场的自主性较差，属于典型的"政策市"。

## 本文的创新点

本文相对于其它研究的创新点：

目前国内学者在对行业信用风险进行度量时更多的是直接用行业整体的指标进行计算，但是
在计算时，相当于是先对行业样本股的相关指标求和，再通过模型的相应计算原理进行计
算。本文则是直接采用行业样本股的相关财务指标和市场数据计算个股的违约距离，然后再
通过加权平均个股的违约距离来指代整个行业的系统性风险，在一定程度上提高了对行业系
统性风险的测量精度。

<!--# 参考文献 {-}-->
[//]: # (\bibliography{Bibfile})
