---
title: "我国证券市场金融板块间系统性风险传染效应研究——基于CCA-RVine-Copula模型的分析"
author: "曾远征"
date: "2019-10"
output:
  bookdown::html_document2:
    number_sections: true
    seq_numbering: true
    fig_caption: true
    highlight: haddock
    theme: null
    md_extensions: +east_asian_line_breaks
    keep_md: true
    toc: false
    pandoc_args: ["--filter", "pandoc-crossref", "-M", "eqnPrefix="]
  bookdown::word_document2:
    fig_caption: true
    reference_docx: ./style/word-styles-02.docx
    md_extensions: +east_asian_line_breaks
    pandoc_args: ["--filter", "pandoc-crossref"]
  bookdown::pdf_document2:
    keep_tex: yes
    toc: false
    latex_engine: xelatex
    md_extensions: +east_asian_line_breaks
    pandoc_args: ["--listing", "--filter", "pandoc-crossref"]
css: ./style/markdown.css
autoEqnLabels: true
eqnPrefixTemplate: ($$i$$)
linkReferences: true
bibliography: Bibfile.bib
nocite: '@*'
csl: ./style/chinese-gb7714-2005-numeric.csl
link-citations: true
---

**TODO**
- [ ] 实证分析写成两章，分别是股票市场内部风险传染和金融市场风险传染



```{r setup, echo=F}
knitr::opts_knit$set(root.dir = getwd())
knitr::opts_chunk$set(echo = FALSE, results = 'hide')
knitr::opts_chunk$set(warning = FALSE, message=FALSE)
```

```{r prepare}
rm(list=ls())
options(digits=4)
options(scipen=100)
graphics.off()
Sys.setlocale("LC_ALL", "Chinese")
```

# 引论

## 研究背景和意义

### 研究背景

### 研究意义

## 国内外文献综述

### 关于系统性风险形成及影响因素的研究

### 关于系统性风险量化方法的研究

### 关于系统性风险传染效应测度方法的研究

## 研究思路和方法

### 研究思路

### 研究方法

## 本文的创新点

# 模型理论基础

## CCA模型理论基础

### Black-Sholes-Merton期权定价模型

### CCA模型理论

## Copula函数理论基础

### Sklar定理

### 常见二元Copula函数形式

### 基于Copula模型的传染效应测度方式

## VineCopula模型理论基础

### 多元Copula分解原理

### 规则藤结构概述

# 基于CCA模型的金融各板块系统性风险测度

# 基于RVine-Copula模型的金融各板块系统性风险传染效应研究

# 结论及建议

## 研究结论

## 研究意义

# 参考文献

# 附录

# 参考文献
[//]: # (\bibliography{Bibfile})
