---
title: "我国证券市场金融板块间系统性风险传染效应研究——基于CCA-RVine-Copula模型的分析"
author: "曾远征"
date: "2019-10"
output:
  bookdown::html_document2:
    number_sections: true
    seq_numbering: true
    fig_caption: true
    highlight: haddock
    theme: null
    md_extensions: +east_asian_line_breaks
    keep_md: true
    toc: false
    pandoc_args: ["--filter", "pandoc-crossref", "-M", "eqnPrefix="]
  bookdown::word_document2:
    fig_caption: true
    reference_docx: ./style/word-styles-02.docx
    md_extensions: +east_asian_line_breaks
    pandoc_args: ["--filter", "pandoc-crossref"]
  bookdown::pdf_document2:
    keep_tex: yes
    toc: false
    latex_engine: xelatex
    md_extensions: +east_asian_line_breaks
    pandoc_args: ["--listing", "--filter", "pandoc-crossref"]
css: ./style/markdown.css
autoEqnLabels: true
eqnPrefixTemplate: ($$i$$)
linkReferences: true
bibliography: Bibfile.bib
nocite: '@*'
csl: ./style/chinese-gb7714-2005-numeric.csl
link-citations: true
---

**TODO**
- [ ] 实证分析写成两章，分别是股票市场内部风险传染和金融市场风险传染



```{r setup, echo=F}
knitr::opts_knit$set(root.dir = getwd())
knitr::opts_chunk$set(echo = FALSE, results = 'hide')
knitr::opts_chunk$set(warning = FALSE, message=FALSE)
```

```{r prepare}
rm(list=ls())
options(digits=4)
options(scipen=100)
graphics.off()
Sys.setlocale("LC_ALL", "Chinese")
```

# 引论

## 研究背景和意义

### 研究背景

### 研究意义

## 国内外文献综述

### 关于系统性风险定义、形成及影响因素的研究

### 关于系统性风险量化方法的研究

### 关于系统性风险传染效应测度方法的研究

## 研究思路和方法

### 研究思路

### 研究方法

## 本文的创新点

# 模型理论基础

## CCA模型理论基础

### Black-Sholes-Merton期权定价模型

布莱克-舒尔斯-墨顿模型（Black–Scholes–Merton model），简称为BSM模型，是一种为期权或权证等金融
衍生工具定价的数学模型。该模型提供了一种由基础资产与无风险利率构成、完全复制期权价格变动的资产
组合，定价过程就是以无风险利率为折现率，计算期权权益在风险中性测度的折现值。模型具体形式如下：

$$C = SN\left(d_1\right) - Le^{-rT}N\left(d_2\right)$${#eq:bsm-model}

其中：

$$d_1= \frac{\ln\frac{S}{L}+\left(r+\frac{\sigma ^2}{2} \right)T}{\sigma\sqrt T}$${#eq:bsm-d1}

$$d_2=\frac{\ln\frac{S}{L}+\left(r-\frac{\sigma ^2}{2} \right)T}{\sigma\sqrt T}=d_1-\sigma\sqrt T$${#eq:bsm-d2}

在[@eq:bsm-model]、[@eq:bsm-d1]、[@eq:bsm-d2]式中，$C$表示期权权益在风险中性时的合理价格，
$S$表示期权所对应的金融资产的现价，$N\left(\right)$表示标准正态分布的分布函数（$\frac{1}{\sqrt {2\pi}}\int_{-\infty}^{d_n}{e^{-\frac{x^2}{2}}}dx$），
$L$表示期权的有效期，$r$表示无风险利率，$T$表示期权有效天数与365的比值，$\sigma^2$表示期权所
对应的金融资产的波动率。在使用该BSM期权定价公式时，有如下五个基本假设：

+ 金融资产的对数收益率服从正态分布
+ 在期权的有效时间内，无风险利率和该金融资产的收益稳定
+ 在市场中进行交易时没有交易成本和税赋
+ 该金融资产不存在红利或其他特殊收益
+ 该期权为欧式期权，在期权到期日前不可提前行权

只有在上述假设成立时，使用BSM公式对期权的定价才具有准确性。

### CCA模型理论

## Copula函数理论基础

### Sklar定理

### 常见二元Copula函数形式

### 基于Copula模型的传染效应测度方式

## VineCopula模型理论基础

### 多元Copula分解原理

### 规则藤结构概述

# 基于CCA模型的金融各板块系统性风险测度

# 基于RVine-Copula模型的金融各板块系统性风险传染效应研究

# 结论及建议

## 研究结论

## 研究意义

# 参考文献

# 附录

# 参考文献
[//]: # (\bibliography{Bibfile})
