---
title: "基于Vine-Copula模型的我国金融市场尾部风险相依性研究"
author: "曾远征"
date: "2019-04"
output:
  bookdown::html_document2:
    number_sections: true
    seq_numbering: true
    fig_caption: true
    highlight: haddock
    theme: null
    md_extensions: +east_asian_line_breaks
    keep_md: true
    toc: false
    pandoc_args: ["--filter", "pandoc-crossref", "-M", "eqnPrefix="]
  bookdown::word_document2:
    fig_caption: true
    reference_docx: ./style/word-styles-02.docx
    md_extensions: +east_asian_line_breaks
    pandoc_args: ["--filter", "pandoc-crossref"]
  bookdown::pdf_document2:
    keep_tex: yes
    toc: false
    latex_engine: xelatex
    md_extensions: +east_asian_line_breaks
    pandoc_args: ["--listing", "--filter", "pandoc-crossref"]
css: ./style/markdown.css
autoEqnLabels: true
eqnPrefixTemplate: ($$i$$)
linkReferences: true
bibliography: Bibfile.bib
csl: ./style/chinese-gb7714-2005-numeric.csl
link-citations: true
---

**TODO**
- [ ] 实证分析写成两章，分别是股票市场内部风险传染和金融市场风险传染



```{r setup, echo=F}
knitr::opts_knit$set(root.dir = getwd())
knitr::opts_chunk$set(echo = FALSE, results = 'hide')
knitr::opts_chunk$set(warning = FALSE, message=FALSE)
```

```{r prepare}
rm(list=ls())
options(digits=4)
options(scipen=100)
graphics.off()
Sys.setlocale("LC_ALL", "Chinese")
```


# 选题意义及研究综述

## 选题理论及现实意义

随着金融产品的推陈出新和金融业态的飞速发展，金融市场之间的联系也愈发紧密。在高度关联的金融系统中，
一旦系统内部某一金融市场发生危机，其风险将会像计算机病毒一样通过传染渠道迅速蔓延至其他金融市场，
进而引发系统性的金融风险。而系统性风险对实体经济的破坏性远大于单一金融市场的危机。例如2008年的次贷危机，
早期仅为房屋信贷危机的发生，但随着投资者对按揭证券逐步丧失信心，人们纷纷向相应金融机构清偿这批证券，
这使得一些以按揭证券化为主营业务的金融机构最先受到牵连，由于没有外来资金的流入，使得流动性危机大规模爆发，
全球金融市场崩溃，随之而来的便是公司破产、裁员，失业率迅速升高，实体经济受到巨大冲击。尽管现在距这场
“金融海啸”已十年有余，并且各大经济体也纷纷采取了积极宽松的财政政策和货币政策，但是和最初的巅峰期相比
依然有所差距。作为经济建设和维护国家金融安全的核心内容,守住不发生系统性金融风险并着力提升金融服务实体
经济能力已经成为新时代金融工作的基本准则。为了尽早发现系统性风险，及时防范其所带来的风险损失，宏观审慎
的风险监管政策是必需的。因此,分析我国金融市场内部各市场之间的风险传染路径、探究系统性金融风险传导机制
对我国“双支柱”调控框架下防控系统性金融风险具有重要意义。



## 国内外研究现状述评

# 本文的主要内容、基本思路、研究方法及论文提纲

## 主要内容

## 基本思路

## 研究方法

## 论文提纲

* 导论
    + 1.1  研究背景和意义
          - 1.1.1  研究背景
          - 1.1.2  研究意义
    + 1.2  国内外文献综述
          - 1.2.1  金融市场内部风险传染渠道
          - 1.2.2  风险传染的测度方法
    + 1.3  研究思路和方法
          - 1.3.1  研究思路
          - 1.3.2  研究方法
    + 1.4  本文创新和不足
* 第二章  模型理论基础
    + 2.1  金融市场风险传染理论
    + 2.1  Copula函数理论基础
          - 2.2.1  GARCH族模型
          - 2.2.2  Sklar定理
          - 2.2.3  常见Copula函数形式
          - 2.2.4  相依性测度方式
    + 2.2  Vine-Copula理论基础
          - 2.3.1  多元Copula分解与Vine结构
          - 2.3.2  C-Vine、D-Vine与R-Vine
* 第三章  证券市场内部风险传染效应研究
    + 3.1  数据预处理
    + 3.2  描述性统计分析
    + 3.3  平稳性检验
    + 3.4  收益率序列的边缘分布建模
    + 3.5  高维动态Vine-Copula模型的参数估计
    + 3.6  证券市场尾部风险相依性度量
* 第四章  金融市场风险传染效应研究
    + 4.1  数据预处理
    + 4.2  描述性统计分析
    + 4.3  平稳性检验
    + 4.4  收益率序列的边缘分布建模
    + 4.5  高维动态Vine-Copula模型的参数估计
    + 4.6  金融市场尾部风险相依性度量
* 第五章  研究结论及政策建议


# 本文可能的创新点
文章主体结构：
我国金融市场分为货币市场、资本市场、外汇市场、黄金市场，因此选用的标的资产分别为：

* 货币市场
    + 三月期国债收益率；
* 资本市场
    + 证券市场：上证综指（沪深300指数）
    + 期货市场：沪深300期货指数
* 外汇市场
    + 人民币兑美元汇率（间接标价法）
* 黄金市场
    + 上海交易所黄金现货-AU100

研究证券市场内部之间的风险传染

* 分为上证综指、深证成指、创业板指，研究三个市场内部的风险传染
[@bedford2001]

# 论文写作计划，进行方式和采取主要措施

## 论文写作计划

## 进行方式

## 主要措施

# 主要参考文献书目

[//]: # (\bibliography{Bibfile})
