---
title: "基于Vine-Copula模型的我国金融市场尾部风险相依性研究"
author: "曾远征"
date: "2019-04"
output:
  bookdown::html_document2:
    number_sections: true
    seq_numbering: true
    fig_caption: true
    highlight: haddock
    theme: null
    md_extensions: +east_asian_line_breaks
    keep_md: true
    toc: false
    pandoc_args: ["--filter", "pandoc-crossref", "-M", "eqnPrefix="]
  bookdown::word_document2:
    fig_caption: true
    reference_docx: ./style/word-styles-02.docx
    md_extensions: +east_asian_line_breaks
    pandoc_args: ["--filter", "pandoc-crossref"]
  bookdown::pdf_document2:
    keep_tex: yes
    toc: false
    latex_engine: xelatex
    md_extensions: +east_asian_line_breaks
    pandoc_args: ["--listing", "--filter", "pandoc-crossref"]
css: ./style/markdown.css
autoEqnLabels: true
eqnPrefixTemplate: ($$i$$)
linkReferences: true
bibliography: Bibfile.bib
csl: ./style/chinese-gb7714-2005-numeric.csl
link-citations: true
---

**TODO**
- [ ] 实证分析写成两章，分别是股票市场内部风险传染和金融市场风险传染



```{r setup, echo=F}
knitr::opts_knit$set(root.dir = getwd())
knitr::opts_chunk$set(echo = FALSE, results = 'hide')
knitr::opts_chunk$set(warning = FALSE, message=FALSE)
```

```{r prepare}
rm(list=ls())
options(digits=4)
options(scipen=100)
graphics.off()
Sys.setlocale("LC_ALL", "Chinese")
```


# 选题意义及研究综述

## 选题理论及现实意义

### 研究背景

随着金融基础设施的日趋完善、金融产品的日益丰富以及金融业态的飞速发展，金融市场之间的联系也愈发紧密。在高度关联的金融系统中，
一旦系统内部某一金融市场发生危机，其风险将通过传染渠道迅速蔓延至其他金融市场，
进而引发系统性的金融风险。而系统性风险对实体经济的破坏性远大于单一金融市场的危机。例如2008年的次贷危机，
早期仅为房屋信贷危机的发生，但随着投资者对按揭证券逐步丧失信心，人们纷纷向相应金融机构清偿这批证券，
这使得一些以按揭证券化为主营业务的金融机构最先受到牵连，由于没有外来资金的流入，使得流动性危机大规模爆发，
全球金融市场崩溃，随之而来的便是公司破产、裁员，失业率迅速升高，实体经济受到巨大冲击。尽管现在距这场
“金融海啸”已十年有余，并且各大经济体也纷纷采取了积极宽松的财政政策和货币政策，但是和早期的繁盛相比依然有所差距。

从宏观层面看，虽然我国未来的金融形势整体看好，但当前和今后一个时期我国金融领域仍处于风险高发期，在国内外
多重因素压力下，风险点多面广，呈现隐蔽性、复杂性、突发性、传染性、危害性特点，结构失衡问题突出，潜在风险
和隐患正在积累，脆弱性明显上升，既要防止“黑天鹅”事件发生，也要防止“灰犀牛”风险发生。

#### 可能会删掉的内容
一是宏观层面的金融高杠杆率和流动性风险。高杠杆是宏观金融脆弱性的总根源，在实体部门体现为过度负债，在金融领域体现为信用过快扩张。2016年末，我国宏观杠杆率为247%，其中企业部门杠杆率达到165%，高于国际警戒线，部分国有企业债务风险突出，“僵尸企业”市场出清迟缓。一些地方政府也以各类“名股实债”和购买服务等方式加杠杆。2015年年中的股市异常波动，以及一些城市出现房地产价格泡沫化，就与场外配资、债券结构化嵌套和房地产信贷过快发展等加杠杆行为直接相关。一些高风险操作打着“金融创新”的幌子，推动泡沫在多个市场积聚。国际经济复苏乏力，主要经济体政策外溢效应等也使我国面临跨境资本流动和汇率波动等外部冲击风险。

二是微观层面的金融机构信用风险。近年来，不良贷款有所上升，侵蚀银行业资本金和风险抵御能力。债券市场信用违约事件明显增加，债券发行量有所下降。信用风险在相当大程度上影响社会甚至海外对我金融体系健康性的信心。

三是跨市场跨业态跨区域的影子银行和违法犯罪风险。一些金融机构和企业利用监管空白或缺陷“打擦边球”，套利行为严重。理财业务多层嵌套，资产负债期限错配，存在隐性刚性兑付，责权利扭曲。各类金融控股公司快速发展，部分实业企业热衷投资金融业，通过内幕交易、关联交易等赚快钱。部分互联网企业以普惠金融为名，行庞氏骗局之实，线上线下非法集资多发，交易场所乱批滥设，极易诱发跨区域群体性事件。少数金融“大鳄”与握有审批权监管权的“内鬼”合谋，火中取栗，实施利益输送，个别监管干部被监管对象俘获，金融投资者消费者权益保护尚不到位。）


2019年2月21日，中国人民银行在成都召开的金融稳定工作会议中明确指出防范化解金融风险特别是防止发生系统性金
融风险，是金融工作的根本性任务，要把主动防范化解系统性金融风险放在更加重要的位置。
为了尽早发现系统性风险，及时防范其所带来的风险损失，宏观审慎的风险监管政策是必需的。


### 研究意义

金融系统呈现的紧耦合性和强关联性等多重复杂形态[@王献东2016]，使得不同市场间的风险传染绝不局限于两两市场
之间，换言之，一旦某个金融市场爆发危机，其不仅会引起自身的大幅波动，而且还会导致危机以自身为中心沿着风险传
染渠道向其他金融市场扩散，最终引致整个金融系统的剧震，即风险传染效应。
作为经济建设和维护国家金融安全的核心内容,守住不发生系统性金融风险并着力提升金融服务实体经济能力已经成为
新时代金融工作的基本准则。
因此,分析我国金融市场内部各市场之间的风险传染路径、探究系统性金融风险传导机制对我国以货币政策和宏观审慎
政策作为“双支柱”来防范系统性金融风险的调控框架具有重要意义。

## 国内外研究现状述评

### 金融市场内部风险传染路径


### 风险传染的测度方法
当前主流的测度风险传染路径的方法有实证分析法、复杂网络方法以及构建人工金融市场的方法，其中实证分析的方法
是最常用的研究方法，主要包括概率分析、相关系数分析、VaR模型、GARCH族模型、Copula函数族和事件研究法等。

# 本文的主要内容、基本思路、研究方法及论文提纲

## 主要内容

## 基本思路

## 研究方法

## 论文提纲

* 导论
    + 研究背景和意义
          - 研究背景
          - 研究意义
    + 国内外文献综述
          - 金融市场内部风险传染路径
          - 风险传染的测度方法
    + 研究思路和方法
          - 研究思路
          - 研究方法
    + 本文创新和不足
* 第一章  模型理论基础
    + 1.1  金融市场风险传染理论
          - （需补充）
    + 1.2  Copula函数理论基础
          - 1.2.1  GARCH族模型
          - 1.2.2  Sklar定理
          - 1.2.3  常见Copula函数形式
          - 1.2.4  相依性测度方式
    + 1.3  Vine-Copula理论基础
          - 1.3.1  多元Copula分解与Vine结构
          - 1.3.2  C-Vine、D-Vine与R-Vine
* 第二章  证券市场内部风险传染效应研究
    + 2.1  数据描述性分析及数据预处理
          - 2.1.1  描述性统计分析
          - 2.1.2  平稳性检验
    + 2.2  收益率序列的边缘分布建模
          - 2.2.1  自相关检验与ARCH效应检验
          - 2.2.2  上证综指收益率边缘分布建模
          - 2.2.3  深圳成指收益率边缘分布建模
          - 2.2.4  创业板指数收益率边缘分布建模
    + 2.3  证券市场高维动态Vine-Copula模型的参数估计
    + 2.4  证券市场尾部风险相依性度量
* 第三章  金融市场风险传染效应研究
    + 3.1  数据描述性分析及数据预处理
          - 3.1.1  描述性统计分析
          - 3.1.2  平稳性检验
    + 3.2  收益率序列的边缘分布建模
          - 3.2.1  三月期国债收益率收益率边缘分布建模
          - 3.2.2  沪深300指数收益率边缘分布建模
          - 3.2.3  沪深300股指期货收益率边缘分布建模
          - 3.2.4  人民币兑美元汇率收益率边缘分布建模
          - 3.2.5  上海交易所黄金现货AU100收益率边缘分布建模
    + 3.3  金融市场高维动态Vine-Copula模型的参数估计
    + 3.4  金融市场尾部风险相依性度量
* 研究结论及政策建议


# 本文可能的创新点
文章主体结构：
我国金融市场分为货币市场、资本市场、外汇市场、黄金市场，因此选用的标的资产分别为：

* 货币市场
    + 三月期国债收益率；
* 资本市场
    + 证券市场：上证综指（沪深300指数）
    + 期货市场：沪深300期货指数
* 外汇市场
    + 人民币兑美元汇率（间接标价法）
* 黄金市场
    + 上海交易所黄金现货-AU100

研究证券市场内部之间的风险传染

* 分为上证综指、深证成指、创业板指，研究三个市场内部的风险传染
[@bedford2001]

# 论文写作计划，进行方式和采取主要措施

## 论文写作计划

## 进行方式

## 主要措施

# 主要参考文献书目

[//]: # (\bibliography{Bibfile})
