---
title: "基于藤Copula模型的我国金融市场尾部风险相依性研究"
author: "曾远征"
date: "2019-05"
output:
  beamer_presentation:
    includes:
      in_header: header.tex
    keep_tex: yes
    latex_engine: xelatex
    pandoc_args:
    - --listing
    - --filter
    - pandoc-crossref
    slide_level: 3
    template: ./style/beamer-template.tex
  ioslides_presentation:
    highlight: haddock
    slide_level: 3
csl: ./style/chinese-gb7714-2005-numeric.csl
bibliography: Bibfile.bib
eqnPrefixTemplate: ($$i$$)
institute: no
link-citations: yes
linkReferences: yes
chapters: yes
tableEqns: no
autoEqnLabels: no
---


```{r setup, echo=F}
knitr::opts_knit$set(root.dir = getwd())
knitr::opts_chunk$set(echo = FALSE, results = 'hide')
knitr::opts_chunk$set(warning = FALSE, message=FALSE)
```

```{r prepare}
rm(list=ls())
options(digits=4)
options(scipen=100)
graphics.off()
Sys.setlocale("LC_ALL", "Chinese")
```


# 选题背景及意义

## 研究背景

### 研究背景

* 金融风险具有点多面广的特性
      + 隐蔽性、复杂性、突发性、传染性、危害性
      
* 金融市场间的联系日益紧密

* 我国金融领域仍处于风险高发期

## 研究意义

### 研究意义

* 有利于完善跨市场风险传染的理论框架

* 有利于提前识别风险隐患并发出预警信号

* 有利于为金融市场的宏观审慎监管提供有益启示

# 国内外研究现状述评

## 国内外研究现状

### 国内外研究现状

* 基于相关系数法的风险传染测度方法

* 基于Grange因果检验模型的风险传染测度方法

* 基于Copula模型的风险传染测度方法

* 基于分位点回归模型的风险传染测度方法

* 其他风险传染测度方法
      + 最大熵法
      + 二阶段波动率模型
      + 向量自回归（ VAR ）模型
      + 协高阶矩模型
      + 关联网络模型

## 文献评述

### 文献评述

* 在研究相关性的对象上
       + 研究在国际环境中，不同经济体之间的风险传染；
       + 研究在本国环境中，两个金融子市场之间的风险传染；
       + 对于同一经济体内的多个金融子市场间的风险联动效应研究较少。
       
* 在研究风险传染的测度方式上
       + 相关系数法无法对非线性金融序列之间的相关性进行计算；
       + 格兰杰因果检验法无法对相关程度进行度量；
       + 传统的 Copula 方法适合描述二元变量间的关系，往往难以刻画多个变量间的相关关系；
       + 多元 Copula 函数的形式过于复杂，只有较少的学者使用该方法。

# 研究思路

### 研究思路

### 研究思路（续）

# 数据选取依据

### 数据选取依据

* 货币市场——隔夜银行间债券回购市场收益率

    + 银行间债券回购市场是中国交易量最大的货币交易市场，市场交易活跃
    + 产品期限品种齐全 , 报价连续 , 价格形成发现机制完备 , 能较好地反映市场整体流动性
        
* 资本市场——沪深 300 指数收益率

    + 样本股选自沪深两个证券市场，覆盖了大部分流通市值
    + 成份股为市场中市场代表性好，流动性高，交易活跃的主流投资股票，能够反映市场主流投资的收益情况
        
* 外汇市场 —— 人民币兑美元汇率的收益率

    + 美国是世界最大的经济体
    + 就单一国家而言， 2018 年我国与美国的货物进出口贸易总额居于首位，达到 6335.20 亿美元
        
* 黄金市场 —— 上海交易所黄金现货（ Au99.95 ）收益率

    + Au99.95 是我国上海黄金市场第一只对个人客户开放的纸黄金产品

# 论文提纲

### 论文提纲

* 导论
    + 研究背景和意义
          - 研究背景
          - 研究意义
    + 国内外文献综述
          - 基于相关系数法的风险传染测度方法
          - 基于Grange因果检验模型的风险传染测度方法
          - 基于Copula模型的风险传染测度方法
          - 基于分位点回归模型的风险传染测度方法
          - 其他风险传染测度方法
          - 文献评述
    + 研究思路和方法
          - 研究思路
          - 研究方法
    + 本文创新和不足
    
### 论文提纲（续一）

* 第一章 &nbsp; 模型理论基础
    + 第一节 &nbsp; 经济金融理论
          - 一、主要金融市场划分
          - 二、金融市场关联理论
    + 第二节 &nbsp; Copula函数理论基础
          - 一、GARCH族模型
          - 二、Sklar定理
          - 三、常见Copula函数形式
          - 四、相依性测度方式
    + 第三节 &nbsp; 藤Copula理论基础
          - 一、多元Copula分解与藤结构
          - 二、C-Vine、D-Vine与R-Vine
          
### 论文提纲（续二）

* 第二章 &nbsp; 证券市场内部风险传染效应研究
    + 第一节 &nbsp; 证券市场收益率预处理及描述性分析
          - 一、描述性统计分析
          - 二、平稳性检验
    + 第二节 &nbsp; 收益率序列的边缘分布建模
          - 一、自相关检验与ARCH效应检验
          - 二、上证综指收益率边缘分布建模
          - 三、深圳综指收益率边缘分布建模
          - 四、创业板指数收益率边缘分布建模
    + 第三节 &nbsp; 证券市场高维动态藤Copula模型的参数估计
    + 第四节 &nbsp; 证券市场尾部风险相依性度量
    
### 论文提纲（续三）

* 第三章 &nbsp; 金融市场风险传染效应研究
    + 第一节 &nbsp; 金融市场收益率预处理及描述性分析
          - 一、描述性统计分析
          - 二、平稳性检验
    + 第二节 &nbsp; 收益率序列的边缘分布建模
          - 一、基于隔夜银行间债券回购利率货币市场的收益率边缘分布估计
          - 二、基于沪深300指数证券市场的收益率边缘分布估计
          - 三、基于人民币兑美元汇率外汇市场的收益率边缘分布估计
          - 四、基于上海交易所黄金现货Au99.95黄金市场的收益率边缘分布估计
    + 第三节 &nbsp; 金融市场高维动态藤Copula模型的参数估计
    + 第四节 &nbsp; 金融市场尾部风险相依性度量
* 研究结论及政策建议


# 本文可能的创新点

### 本文研究的创新点有以下两点：

(1)研究视角的创新

* 以往学者较少研究国内多个金融子市场间的风险联动效应。因此本文围绕中国货币市场、资本市
场、外汇市场、黄金市场的风险测量和风险传染展开研究，以期对我国金融系统的风险传染过程
有深入的探究。 

* 将证券市场又细分为上证市场、深证市场和创业板市场，先研究证券市场内部的风险传染过程，
再延伸至对我国整个金融市场的风险传染效应的研究。

(2)研究模型的改进

* 以往学者主要采用相关系数法、 Granger 因果关系法、 Copula 函数族法和分位点回归法进行研
究，但这些方法主要是度量两个市场间的相关程度。本文则通过构建藤 Copula 模型，将我国货
币市场、资本市场、外汇市场、黄金市场置于同一模型内，研究市场间的尾部关联情况，从而说
明其复杂相关程度。
