---
title: "基于Vine-Copula模型的我国金融市场尾部风险相依性研究"
author: "曾远征"
date: "2019-04"
output:
  bookdown::html_document2:
    number_sections: true
    seq_numbering: true
    fig_caption: true
    highlight: haddock
    theme: null
    md_extensions: +east_asian_line_breaks
    keep_md: true
    toc: false
    pandoc_args: ["--filter", "pandoc-crossref", "-M", "eqnPrefix="]
  bookdown::word_document2:
    fig_caption: true
    reference_docx: ./style/word-styles-02.docx
    md_extensions: +east_asian_line_breaks
    pandoc_args: ["--filter", "pandoc-crossref"]
  bookdown::pdf_document2:
    keep_tex: yes
    toc: false
    latex_engine: xelatex
    md_extensions: +east_asian_line_breaks
    pandoc_args: ["--listing", "--filter", "pandoc-crossref"]
css: ./style/markdown.css
autoEqnLabels: true
eqnPrefixTemplate: ($$i$$)
linkReferences: true
bibliography: Bibfile.bib
csl: ./style/chinese-gb7714-2005-numeric.csl
link-citations: true
---

**TODO**
- [ ] 实证分析写成两章，分别是股票市场内部风险传染和金融市场风险传染



```{r setup, echo=F}
knitr::opts_knit$set(root.dir = getwd())
knitr::opts_chunk$set(echo = FALSE, results = 'hide')
knitr::opts_chunk$set(warning = FALSE, message=FALSE)
```

```{r prepare}
rm(list=ls())
options(digits=4)
options(scipen=100)
graphics.off()
Sys.setlocale("LC_ALL", "Chinese")
```


# 选题意义及研究综述

## 选题理论及现实意义

## 国内外研究现状述评

# 本文的主要内容、基本思路、研究方法及论文提纲

## 主要内容

## 基本思路

## 研究方法

## 论文提纲

* 第一章  导论
    + 1.1  研究背景和意义
          - 1.1.1  研究背景
          - 1.1.2  研究意义
    + 1.2  国内外文献综述
          - 1.2.1  金融市场内部风险传染渠道
          - 1.2.2  风险传染的测度方法
    + 1.3  研究思路和方法
          - 1.3.1  研究思路
          - 1.3.2  研究方法
    + 1.4  本文创新和不足
* 第二章  模型理论基础
    + 2.1  GARCH族模型理论基础
    + 2.2  Copula函数理论基础
          - 2.2.1  Sklar定理
          - 2.2.2  常见Copula函数形式
          - 2.2.3  相依性测度方式
    + 2.3  Vine-Copula理论基础
          - 2.3.1  多元Copula分解与Vine结构
          - 2.3.2  C-Vine、D-Vine与R-Vine
* 第三章  实证分析
    + 3.1  数据预处理
    + 3.2  描述性统计分析
    + 3.3  平稳性检验
    + 3.4  收益率序列的边缘分布建模
    + 3.5  高维动态Vine-Copula模型的参数估计
    + 3.6  金融市场尾部风险相依性度量
* 第四章  研究结论及政策建议


# 本文可能的创新点
文章主体结构：
我国金融市场分为货币市场、资本市场、外汇市场、黄金市场，因此选用的标的资产分别为：

* 货币市场
    + 三月期国债收益率；
* 资本市场
    + 证券市场：上证综指（沪深300指数）
    + 期货市场：沪深300期货指数
* 外汇市场
    + 人民币兑美元汇率（间接标价法）
* 黄金市场
    + 上海交易所黄金现货-AU100

研究证券市场内部之间的风险传染

* 分为上证综指、深证成指、创业板指，研究三个市场内部的风险传染
[@bedford2001]

# 论文写作计划，进行方式和采取主要措施

## 论文写作计划

## 进行方式

## 主要措施

# 主要参考文献书目

[//]: # (\bibliography{Bibfile})
